---
title: "Untitled"
author: "José Fernando Zea"
date: "2023-10-23"
output: html_document
---

```{r setup, include=FALSE}
knitr::opts_chunk$set(echo = TRUE)
```

## Calculo de indicadores a nivel catonal


```{r}
library(dplyr)
library(srvyr)
library(samplesize4surveys)
```


```{r}
df_enaho2022 <- readRDS("df_enaho2022.Rds")
```

```{r}
table(df_enaho2022$ZONA)
```

```{r}
table(df_enaho2022$REGION)

```

Concatemanos la región y la zona para definir el estrato de las UPMS:

```{r}
df_enaho2022$REGIONZONA <- paste0(df_enaho2022$REGION, "_", df_enaho2022$ZONA)
```


# Diseño muestral para desocupación

Calculamos las indicadores para desocupación

```{r}
df_enaho2022 %<>% mutate(ocupados = ifelse(CondAct == "Ocupado", 1, 
                                           ifelse(CondAct == "Fuera de la fuerza de trabajo" |
                                                    is.na(CondAct), NA, 0)),
      desocupados = ifelse(CondAct == "Desempleado abierto", 1, 
                           ifelse(CondAct == "Fuera de la fuerza de trabajo" | is.na(CondAct), NA, 0)),
                        inactivos = ifelse(CondAct == "Fuera de la fuerza de trabajo" | is.na(CondAct),
                                           1, 0),
                        activos = ocupados + desocupados)
```

```{r}
df_enaho2022 %<>% mutate(indica_pobrezaLP = 
ifelse(POBRE_LP == "Hogar Pobre LP" & !is.na(POBRE_LP), 1, 0),
indica_pobrezaExtrema =  ifelse(POBRE_EXTREMO == "Hogar Pobre Extremo" &
                                              !is.na(POBRE_EXTREMO), 1, 0),
unos = 1)   
```



Comprobación rapida: 

```{r}
sum(df_enaho2022$desocupados, na.rm = T) / (sum(df_enaho2022$ocupados, na.rm = T) + sum(df_enaho2022$desocupados, na.rm = T))
```




Definimos el diseño muestral

```{r}
diseno_muestral <- df_enaho2022 %>% as_survey_design(ids = UPM,
                                        strata = DISENO_MUESTRA,  
                                        weights = FACTOR, nest = T)
```


 %>% group_by(!!sym(str_dominio))
 
```{r}
# df_estima_indicadores
estimaciones_nacionales <- diseno_muestral %>%
    summarise(pobreza = survey_mean(indica_pobrezaLP, na.rm = T, deff = T),
              pobrezaExtr = survey_mean(indica_pobrezaExtrema, na.rm = T, deff = T),
              tasa_desocupacion  = survey_ratio(desocupados, activos, na.rm = T,
                                                deff = T),
              N = survey_total(unos),
              ) 
```



Analizamos cuantos cantones:

```{r}
consulta_canton <- df_enaho2022$CANTON %>% table() %>% as.data.frame()
consulta_canton <- consulta_canton %>% filter(Freq > 0)
names(consulta_canton)[1] <- "CANTON"
```



Calculamos por dominio:


```{r}
estimaciones_dominios <- diseno_muestral %>% group_by(CANTON) %>%
    summarise(pobreza = survey_mean(indica_pobrezaLP, na.rm = T, deff = T),
              pobrezaExtr = survey_mean(indica_pobrezaExtrema, na.rm = T, deff = T),
              tasa_desocupacion  = survey_ratio(desocupados, activos, na.rm = T,
                                                deff = T),
              N = survey_total(unos),
              )

estimaciones_dominios <- estimaciones_dominios %>% left_join(consulta_canton, by = "CANTON")
estimaciones_dominios <- estimaciones_dominios %>% arrange(desc(Freq))
```


Filtramos los registros que tengan más de 200 encuestas que son los brindan estimaciones precisas:
```{r}
#estimaciones_dominios2 <- estimaciones_dominios %>% filter(Freq >= 200)
#estimaciones_dominios2 <- estimaciones_dominios2 %>% select(CANTON, pobreza, pobreza_deff,
#                    pobrezaExtr, pobrezaExtr_deff, tasa_desocupacion, tasa_desocupacion_deff,                  #                      Freq)
```


Guardar esta tabla:

```{r}
setwd("output")
saveRDS(estimaciones_dominios, "estimaciones_dominios_encuesta.Rds")
```


```{r}

```

