---
title: "Escenarios pobreza extrema"
author: "CEPAL"
date: "2023-03-21"
output: html_document
---

```{r setup, include=FALSE}
knitr::opts_chunk$set(echo = TRUE)
```

Pobreza Encuenta Nacional de hogares:



Recordemos que: el indicador de pobreza es anual, la desocupación es trimestral.
$$
me = z_{1-\alpha/2}S_{\hat{\theta}}= z_{1-\alpha/2}\hat{\theta}CVE
$$

Por tanto: $$\delta = mer = CVE*z$$



El tamaño de muestra utilizado sin corrección por finitud es:

$$
n_0 = (z^2/(\delta * P)^2) * S2 = (z^2/(\delta P)^2) * PQ*DEFF
$$


$\delta$ representa el error estándar:

$$
n_0 =  (z^2/(z*CVE* P)^2) * PQ*DEFF = (P*Q *DEFF) /(CVE*P)^2 
$$


El coeficiente de correlación intraclásica es calculado basdo en el deff:

$$
\rho = \frac{DEFF - 1}{\bar{n}-1} 
$$

```{r}
df_parametrostablas_pobrezaExtrema <- read_excel("ParametrosTablasMuestreo_PobrezaExtrema.xlsx")
```



```{r}
f_tablaMue_PobrezaExtrema <- function(str_region){
  temp <-  df_parametrostablas_pobrezaExtrema %>% filter(Agregacion == str_region) 
  
  N <- temp$N
  M <- temp$M
  P = temp$P
  cve <- temp$cve
  conf <- temp$conf
  r <- temp$r

  b <-  temp$b  # Personas por hogar
  deff <- temp$deff
  
  PM <- temp$PM # Perdida de Muestra
  TR <- temp$TR # Tasa de resupesta
  
  # Calculamos alpha, z, icc
  nbarra_encuesta <- temp$nro_vivXUPM # Personas
  alpha <- 1 - conf
  z <- qnorm(1-alpha/2)
  icc <- (deff - 1) / (nbarra_encuesta - 1) 
  
    
  # Tabla de muestreo 
  tabla_mue <- ss4HHSp(N,
  M, # Recuendo no poderado
  r,  # tasa que afecta
  b, 
  rho = icc,
  P, 
  delta =  cve * z, #  Error estándar relativo,
  conf, m = 5:15)
  
  
  tabla_mue$M <- M
  tabla_mue$N <- N
  tabla_mue <- tabla_mue %>% relocate(M)
  tabla_mue <- tabla_mue %>% relocate(N)
  tabla_mue
  }
```


# Pobreza extrema ENAHO 2022

Realizamos el análisis de pobreza extrema con la ENAHO (2022) a nivel nacional, los insumos de las tablas de muestreo se obtienen a partir de la encuesta:

Calculamos la encuesta de muestreo nacional:


El tamaño de muestra nacional es:

```{r}
tabla_Nacional <- f_tablaMue_PobrezaExtrema("Nacional")
```


Calculamos las tablas de muestreo para el área urbana:

```{r}
tabla_zonaUrbana <- f_tablaMue_PobrezaExtrema("Zona_Urbana")
```


Calculamos las tablas de muestreo para el área rural:


```{r}
 tabla_zonaRural <- f_tablaMue_PobrezaExtrema("Zona_Rural")
```


Calculamos también los escenarios por región:


```{r}
tabla_regionCentral <- f_tablaMue_PobrezaExtrema("Region_Central")
tabla_regionChorotega <- f_tablaMue_PobrezaExtrema("Region_Chorotega")
tabla_regionPacificaCentral <- f_tablaMue_PobrezaExtrema( "Region_Pacifica_Central")
tabla_regionBrunca <- f_tablaMue_PobrezaExtrema("Region_Brunca")
tabla_regionHuetarAtlantico <- f_tablaMue_PobrezaExtrema( "Region_Huetar_Atlantico")
tabla_regionHuetarNorte <- f_tablaMue_PobrezaExtrema("Región_Huetar_Norte")
```

# Consolidación


```{r}
tabla_Nacional$Agregacion <- "Nacional"
tabla_zonaUrbana$Agregacion <- "Urbano"
tabla_zonaRural$Agregacion <- "Rural"

tabla_regionCentral$Agregacion <- "Region Central"
tabla_regionChorotega$Agregacion <- "Region Chorotega"
tabla_regionPacificaCentral$Agregacion <- "Region Pacífica - Central"
tabla_regionBrunca$Agregacion <- "Region Brunca"
tabla_regionHuetarAtlantico$Agregacion <- "Region Huetar Atlántico"
tabla_regionHuetarNorte$Agregacion <- "Region Huetar Norte"


tabla_Nacional <- tabla_Nacional %>% relocate(Agregacion)

tabla_zonaUrbana <- tabla_zonaUrbana %>% relocate(Agregacion)
tabla_zonaRural <-  tabla_zonaRural %>% relocate(Agregacion)

tabla_regionCentral <- tabla_regionCentral %>% relocate(Agregacion)
tabla_regionChorotega <- tabla_regionChorotega %>% relocate(Agregacion)
tabla_regionPacificaCentral <- tabla_regionPacificaCentral %>% relocate(Agregacion)
tabla_regionBrunca <- tabla_regionBrunca %>% relocate(Agregacion)
tabla_regionHuetarAtlantico <- tabla_regionHuetarAtlantico %>% relocate(Agregacion)
tabla_regionHuetarNorte <- tabla_regionHuetarNorte %>% relocate(Agregacion)


tm_consolidado <- rbind(tabla_Nacional[4,], 
                        tabla_zonaUrbana[4,], tabla_zonaRural[4,],
                        tabla_regionCentral[4,], tabla_regionChorotega[4,], 
                        tabla_regionPacificaCentral[4,] ,
                        tabla_regionBrunca[4,], tabla_regionHuetarAtlantico[4,],
                        tabla_regionHuetarNorte[4,])

```



```{r}
write_xlsx(tm_consolidado, "tm_consolidado_pobreza extrema.xlsx")
```
