---
title: "Tamano de muestra"
author: "José Fernando Zea"
date: "2023-05-10"
output: html_document
---

```{r setup, include=FALSE}
knitr::opts_chunk$set(echo = TRUE)
```


Leemos el tamaño de las upms en cada agregación para desocupación y pobreza extrema:

```{r}
setwd("output/1.TablaOptimizadaPobrezaExtrema")
tabla_PE <- readRDS("tabla_PE.Rds")
```


```{r}
library(readxl)
library(dplyr)
```

```{r}
setwd("output/1.TablaOptimizadaDesocupacion")
tabla_desocup <- readRDS("tabla_desocup.Rds")
```

Leer los parámetros de ocupacióny desocupación:


```{r}
df_parametrostablas_pobrezaExtrema <- read_excel("ParametrosTablasMuestreo_PobrezaExtrema.xlsx")
df_parametrostablas_desocupacion <- read_excel("ParametrosTablasMuestreo_Desempleo.xlsx") 
```


Unificamos las dos tablas y las llevamos a anual para ver que agregaciones debo considerar.

```{r}
tabla_PE_red <- tabla_PE %>% select(agregacion, cve_PE = cve, 
                    PSUinSample_PE = PSUinSample, 
                    HouseholdsPerPSU_Adjusted_PE = 
                      HouseholdsPerPSU_Adjusted, 
                    HouseholdsInSample_Adjusted_PE = HouseholdsInSample_Adjusted)


tabla_desocup_red <- tabla_desocup %>% select(agregacion, cve_desocup = cve, 
                    PSUinSample_desocup = PSUinSample, 
                    HouseholdsPerPSU_Adjusted_desocup = 
                      HouseholdsPerPSU_Adjusted)

tabla_desocup_red$PSUinSample_desocup <- 24/15 * tabla_desocup_red$PSUinSample_desocup

tabla_desocup_red$HouseholdsPerPSU_Adjusted_desocup <- tabla_desocup_red$HouseholdsPerPSU_Adjusted_desocup * tabla_desocup_red$PSUinSample_desocup

# Esta tabla esta llevada anualmente
tabla_indicadores_pobreza_desocup <- inner_join(tabla_PE_red, tabla_desocup_red, by = "agregacion")
```


Calculamos si los tamaños de pobreza extrema en la región central satisface el 9%:

```{r}
PSUinSample_desocup_central <- tabla_indicadores_pobreza_desocup %>%  
  filter(agregacion  == "Central") %>% pull(PSUinSample_desocup) 
n_central <- PSUinSample_desocup_central * 6
```

```{r}
deff_original_regionCentral <- df_parametrostablas_pobrezaExtrema %>% 
  filter(Agregacion %in% c("Region_Central")) %>% pull(deff)
```

```{r}
df_parametros_regionCentral  <- df_parametrostablas_pobrezaExtrema %>%
  filter(Agregacion %in% c("Region_Central")) 

nropersonas_original_regionCentral <- 
  df_parametros_regionCentral$nro_vivXUPM * 
  df_parametros_regionCentral$b *
  df_parametros_regionCentral$r 
```


Calculo el deff:

```{r}
nuevo_deff_regionCentral <- 1 + (6 * 
        df_parametros_regionCentral$b * df_parametros_regionCentral$r - 1) *   
           ((deff_original_regionCentral - 1) /                                                         (nropersonas_original_regionCentral - 1) )


e4p(N = df_parametros_regionCentral$N , 
    n =  n_central, 
    P = df_parametros_regionCentral$P, 
    DEFF =  nuevo_deff_regionCentral, conf = 0.95, plot = FALSE)
```


Calculamos si los tamaños de pobreza extrema en la región Huetar Norte satisface el 9%:

```{r}
PSUinSample_desocup_regionHuetarNorte <- tabla_indicadores_pobreza_desocup %>%  
  filter(agregacion  == "Huetar Norte") %>% pull(PSUinSample_desocup) 
n_regionHuetarNorte <- PSUinSample_desocup_regionHuetarNorte * 6
```

```{r}
deff_original_regionHuetarNorte <- df_parametrostablas_pobrezaExtrema %>% 
  filter(Agregacion %in% c("Region_Huetar_Norte")) %>% pull(deff)
```

```{r}
df_parametros_regionHuetarNorte  <- df_parametrostablas_pobrezaExtrema %>%
  filter(Agregacion %in% c("Region_Huetar_Norte")) 

nropersonas_original_regionHuetarNorte <- 
  df_parametros_regionHuetarNorte$nro_vivXUPM * 
  df_parametros_regionHuetarNorte$b *
  df_parametros_regionHuetarNorte$r 
```


Calculo el deff:

```{r}
nuevo_deff_regionHuetarNorte <- 1 + (6 * 
        df_parametros_regionHuetarNorte$b * df_parametros_regionHuetarNorte$r - 1) *   
           ((deff_original_regionHuetarNorte - 1) /                                                         (nropersonas_original_regionHuetarNorte - 1))


e4p(N = df_parametros_regionHuetarNorte$N , 
    n =  n_regionHuetarNorte, 
    P = df_parametros_regionHuetarNorte$P, 
    DEFF =  nuevo_deff_regionHuetarNorte, conf = 0.95, plot = FALSE)
```

Se satisfacen los tamaños de muestra para pobreza:


Por lo tanto el tamaño de muestra obtenido es:

```{r}
tabla_indicadores_pobreza_desocup

resultados_desocupacion <- data.frame(agregacion = tabla_indicadores_pobreza_desocup$agregacion,
                         PSUinSample_desocup = tabla_indicadores_pobreza_desocup$PSUinSample_desocup * 15/24
                         )
```


```{r}
setwd("output/1.TablaOptimizadaDesocupacion")
tabla_desocup <- readRDS("tabla_desocup.Rds")
```

Por otro lado, la tabla para pobreza extrema:

```{r}
tabla_indicadores_pobreza_desocup

resultados_PE <- data.frame(agregacion = tabla_indicadores_pobreza_desocup$agregacion,
                         PSUinSample_PE = tabla_indicadores_pobreza_desocup$PSUinSample_PE)

resultados_PE$HouseholdsPerPSU <- tabla_desocup$HouseholdsPerPSU
resultados_PE$HouseholdsInSample  <-  resultados_PE$PSUinSample_PE * resultados_PE$HouseholdsPerPSU
```


```{r}
nuevo_deffs <- 1 + (6 - 1) * ((df_parametrostablas_pobrezaExtrema$deff - 1) / (df_parametrostablas_pobrezaExtrema$nro_vivXUPM - 1) )
```


```{r}
resultados_PE$cve <- e4p(N = df_parametrostablas_pobrezaExtrema$N , 
    n =  resultados_PE$HouseholdsInSample, 
    P = df_parametrostablas_pobrezaExtrema$P, 
    DEFF =  nuevo_deff_regionCentral, conf = 0.95, plot = FALSE)$cve

resultados_PE$HouseholdsPerPSU_Adjusted <- tabla_desocup$HouseholdsPerPSU_Adjusted
resultados_PE$HouseholdsInSample_Adjusted <- resultados_PE$HouseholdsPerPSU_Adjusted * resultados_PE$PSUinSample_PE
```




```{r}
setwd("output/2.ArticulacionTamMuestra")
saveRDS(resultados_PE, "resultados_PE.Rds")
saveRDS(tabla_desocup, "tabla_desocup.Rds")
```






Ejercicios pendientes. Relajar el cve para pobreza y desocupación.
Según lo establecido por INEC!!


Desocupacion: Nacional (3%), Zona (Mínimo 5%), Región (5%)


Pobreza Extrema: Nacional (2,5%), Zona (), Región (9%)
