---
title: "Escenarios pobreza extrema"
author: "CEPAL"
date: "2023-03-21"
output: html_document
---

```{r setup, include=FALSE}
knitr::opts_chunk$set(echo = TRUE)
```

Pobreza Encuenta Nacional de hogares:



Recordemos que: el indicador de pobreza es anual, la desocupación es trimestral.
$$
me = z_{1-\alpha/2}S_{\hat{\theta}}= z_{1-\alpha/2}\hat{\theta}CVE
$$

Por tanto: $$\delta = mer = CVE*z$$



El tamaño de muestra utilizado sin corrección por finitud es:

$$
n_0 = (z^2/(\delta * P)^2) * S2 = (z^2/(\delta P)^2) * PQ*DEFF
$$


$\delta$ representa el error estándar:

$$
n_0 =  (z^2/(z*CVE* P)^2) * PQ*DEFF = (P*Q *DEFF) /(CVE*P)^2 
$$


El coeficiente de correlación intraclásica es calculado basdo en el deff:

$$
\rho = \frac{DEFF - 1}{\bar{n}-1} 
$$

# Pobreza extrema ENAHO 2022

Realizamos el análisis de pobreza extrema con la ENAHO (2022) a nivel nacional, los insumos de las tablas de muestreo se obtienen a partir de la encuesta:


Calculamos la encuesta de muestreo nacional:

```{r}
# Resultados de SPSS
N <- 1734039
M <- 10336
P = 0.0638
cve <- 0.022
conf <- 0.95
r <- 1 # Tasa de población afectada (dado que es un parámetro a nivel de hogar)
b <-  1 #13.040368  
deff <- 1.229
nbarra_encuesta <- 9.236819


# Calculamos alpha, z, icc
alpha <- 1 - conf
z <- qnorm(1-alpha/2)
icc <- (deff - 1) / (nbarra_encuesta - 1) 
  
# Tabla de muestreo 
tm_pe_nnal <- ss4HHSp(N,
M, 
r,  
b, 
rho = icc,
P, 
delta =  cve * z, #  Error estándar relativo,
conf, m = 5:10)

# De 10 casas se encuentra 9.3 y de esas el 86 le contesta para una tasa efectiva de 0.93 * 0.86
tm_pe_nnal$HogEfect <- tm_pe_nnal$HouseholdsInSample / ((1-0.07) * 0.86)
```


Calculamos las tablas de muestreo para el área urbana:


```{r}

# Resultados de SPSS
N <- 1257539
M <- 7106
P = 0.0564
cve <- 0.03
conf <- 0.95
r <- 1 # Tasa de población afectada (dado que es un parámetro a nivel de hogar)
b <- 1 #
deff <- 1.333
nbarra_encuesta <- 8.98



# Calculamos alpha, z, icc
alpha <- 1 - conf
z <- qnorm(1-alpha/2)
icc <- (deff - 1) / (nbarra_encuesta - 1) 
  
# Tabla de muestreo 
tm_pe_urbano <- ss4HHSp(N,
M, # Recuendo no poderado
r,  # tasa que afecta
b, #
rho = icc,
P, 
delta =  cve * z, #  Error estándar relativo,
conf, m = 5:10)

# De 10 casas se encuentra 9.3 y de esas el 86 le contesta para una tasa efectiva de 0.93 * 0.86
tm_pe_urbano$HogEfect <- tm_pe_urbano$HouseholdsInSample / ((1-0.07) * 0.83)
```


Calculamos las tablas de muestreo para el área rural:


```{r}
# Resultados de SPSS
N <- 476500
M <- 3230
P = 0.0833
cve <- 0.03
conf <- 0.95
r <- 1 # Tasa de población afectada (dado que es un parámetro a nivel de hogar)
b <- 1 #
deff <- 0.943
nbarra_encuesta <- 9.85

# Calculamos alpha, z, icc
alpha <- 1 - conf
z <- qnorm(1-alpha/2)
icc <- (deff - 1) / (nbarra_encuesta - 1) 
  
# Tabla de muestreo 
tm_pe_rural <- ss4HHSp(N,
M, # Recuendo no poderado
r,  # tasa que afecta
b, #
rho = icc,
P, 
delta =  cve * z, #  Error estándar relativo,
conf, m = 5:10)

# De 10 casas se encuentra 9.3 y de esas el 86 le contesta para una tasa efectiva de 0.93 * 0.86
tm_pe_rural$HogEfect <- tm_pe_rural$HouseholdsInSample / ((1-0.08) * 0.93)
```


Calculamos también los escenarios por región:

Arrancamos por región central:

```{r}
# Resultados de SPSS
N <- 1072145
M <- 5876
P = 0.0438
cve <- 0.046
conf <- 0.95
r <- 1 # Tasa de población afectada (dado que es un parámetro a nivel de hogar)
b <- 1 #
deff <- 1.293
nbarra_encuesta <- 8.86


# Calculamos alpha, z, icc
alpha <- 1 - conf
z <- qnorm(1-alpha/2)
icc <- (deff - 1) / (nbarra_encuesta - 1) 
  
# Tabla de muestreo 
tm_pe_regionCentral <- ss4HHSp(N,
M, # Recuendo no poderado
r,  # tasa que afecta
b, #
rho = icc,
P, 
delta =  cve * z, #  Error estándar relativo,
conf, m = 5:10)

# De 10 casas se encuentra 9.3 y de esas el 86 le contesta para una tasa efectiva de 0.93 * 0.86
tm_pe_regionCentral$HogEfect <- tm_pe_regionCentral$HouseholdsInSample / ((1-0.08) * 0.93)
```



Arrancamos por región Chorotega:

```{r}
# Resultados de SPSS
N <- 130152
M <- 970
P = 0.0788
cve <- 0.046
conf <- 0.95
r <- 1 # Tasa de población afectada (dado que es un parámetro a nivel de hogar)
b <- 1 #
deff <- 1.156
nbarra_encuesta <- 10.10



# Calculamos alpha, z, icc
alpha <- 1 - conf
z <- qnorm(1-alpha/2)
icc <- (deff - 1) / (nbarra_encuesta - 1) 
  
# Tabla de muestreo 
tm_pe_regionChorotega <- ss4HHSp(N,
M, # Recuendo no poderado
r,  # tasa que afecta
b, #
rho = icc,
P, 
delta =  cve * z, #  Error estándar relativo,
conf, m = 5:10)

# De 10 casas se encuentra 9.3 y de esas el 86 le contesta para una tasa efectiva de 0.93 * 0.86
tm_pe_regionChorotega$HogEfect <- tm_pe_regionChorotega$HouseholdsInSample / ((1-0.08) * 0.93)
```




Arrancamos por región Pacífico central:


```{r}
# Resultados de SPSS
N <- 102163
M <- 706
P = 0.0992
cve <- 0.046
conf <- 0.95
r <- 1 # Tasa de población afectada (dado que es un parámetro a nivel de hogar)
b <- 1 #
deff <- 1.224
nbarra_encuesta <- 9.29

# Calculamos alpha, z, icc
alpha <- 1 - conf
z <- qnorm(1-alpha/2)
icc <- (deff - 1) / (nbarra_encuesta - 1) 
  
# Tabla de muestreo 
tm_pe_regionPacificaCentral <- ss4HHSp(N,
M, # Recuendo no poderado
r,  # tasa que afecta
b, #
rho = icc,
P, 
delta =  cve * z, #  Error estándar relativo,
conf, m = 5:10)

# De 10 casas se encuentra 9.3 y de esas el 86 le contesta para una tasa efectiva de 0.93 * 0.86
tm_pe_regionPacificaCentral$HogEfect <- tm_pe_regionPacificaCentral$HouseholdsInSample / ((1-0.08) * 0.93)
```



Región Brunca:


```{r}
# Resultados de SPSS
N <- 133561
M <- 948
P = 0.1021
cve <- 0.046
conf <- 0.95
r <- 1 # Tasa de población afectada (dado que es un parámetro a nivel de hogar)
b <- 1 #
deff <- 1.038
nbarra_encuesta <- 9.88

# Calculamos alpha, z, icc
alpha <- 1 - conf
z <- qnorm(1-alpha/2)
icc <- (deff - 1) / (nbarra_encuesta - 1) 
  
# Tabla de muestreo 
tm_pe_regionBrunca <- ss4HHSp(N,
M, # Recuendo no poderado
r,  # tasa que afecta
b, #
rho = icc,
P, 
delta =  cve * z, #  Error estándar relativo,
conf, m = 5:10)

# De 10 casas se encuentra 9.3 y de esas el 86 le contesta para una tasa efectiva de 0.93 * 0.86
tm_pe_regionBrunca$HogEfect <- tm_pe_regionBrunca$HouseholdsInSample / ((1-0.08) * 0.93)
```



Calculamos para la región Huetar Atlántico


```{r}
# Resultados de SPSS
N <- 152628
M <- 993
P = 0.1053
cve <- 0.046
conf <- 0.95
r <- 1 # Tasa de población afectada (dado que es un parámetro a nivel de hogar)
b <- 1 #
deff <- 0.846
nbarra_encuesta <- 9.55


# Calculamos alpha, z, icc
alpha <- 1 - conf
z <- qnorm(1-alpha/2)
icc <- (deff - 1) / (nbarra_encuesta - 1) 
  
# Tabla de muestreo 
tm_pe_regionHuetarAtlantico <- ss4HHSp(N,
M, # Recuendo no poderado
r,  # tasa que afecta
b, #
rho = icc,
P, 
delta =  cve * z, #  Error estándar relativo,
conf, m = 5:10)

# De 10 casas se encuentra 9.3 y de esas el 86 le contesta para una tasa efectiva de 0.93 * 0.86
tm_pe_regionHuetarAtlantico$HogEfect <- tm_pe_regionHuetarAtlantico$HouseholdsInSample / ((1-0.08) * 0.93)
```



Calculamos para la región Huetar Norte



```{r}
# Resultados de SPSS
N <- 143390

M <- 843
P = 0.0949
cve <- 0.046
conf <- 0.95
r <- 1 # Tasa de población afectada (dado que es un parámetro a nivel de hogar)
b <- 1 #
deff <- 1.227

nbarra_encuesta <- 10.04



# Calculamos alpha, z, icc
alpha <- 1 - conf
z <- qnorm(1-alpha/2)
icc <- (deff - 1) / (nbarra_encuesta - 1) 
  
# Tabla de muestreo 
tm_pe_regionHuetarNorte <- ss4HHSp(N,
M, # Recuendo no poderado
r,  # tasa que afecta
b, #
rho = icc,
P, 
delta =  cve * z, #  Error estándar relativo,
conf, m = 5:10)

# De 10 casas se encuentra 9.3 y de esas el 86 le contesta para una tasa efectiva de 0.93 * 0.86
tm_pe_regionHuetarNorte$HogEfect <- tm_pe_regionHuetarNorte$HouseholdsInSample / ((1-0.08) * 0.93)
```



# Consolidación


```{r}
tm_pe_nnal$Agregacion <- "Nacional"
tm_pe_urbano$Agregacion <- "Urbano"
tm_pe_rural$Agregacion <- "Rural"

tm_pe_regionCentral$Agregacion <- "Region Central"
tm_pe_regionChorotega$Agregacion <- "Region Chorotega"
tm_pe_regionPacificaCentral$Agregacion <- "Region Pacífica - Central"
tm_pe_regionBrunca$Agregacion <- "Region Brunca"
tm_pe_regionHuetarAtlantico$Agregacion <- "Region Huetar Atlántico"
tm_pe_regionHuetarNorte$Agregacion <- "Region Huetar Norte"


tm_pe_nnal <- tm_pe_nnal %>% relocate(Agregacion)

tm_pe_urbano <- tm_pe_urbano %>% relocate(Agregacion)
tm_pe_rural <-  tm_pe_rural %>% relocate(Agregacion)

tm_pe_regionCentral <- tm_pe_regionCentral %>% relocate(Agregacion)
tm_pe_regionChorotega <- tm_pe_regionChorotega %>% relocate(Agregacion)
tm_pe_regionPacificaCentral <- tm_pe_regionPacificaCentral %>% relocate(Agregacion)
tm_pe_regionBrunca <- tm_pe_regionBrunca %>% relocate(Agregacion)
tm_pe_regionHuetarAtlantico <- tm_pe_regionHuetarAtlantico %>% relocate(Agregacion)
tm_pe_regionHuetarNorte <- tm_pe_regionHuetarNorte %>% relocate(Agregacion)


tm_consolidado <- rbind(tm_pe_nnal[4,], 
                        tm_pe_urbano[4,], tm_pe_rural[4,],
                        tm_pe_regionCentral[4,], tm_pe_regionChorotega[4,], 
                        tm_pe_regionPacificaCentral[4,] ,
                        tm_pe_regionBrunca[4,], tm_pe_regionHuetarAtlantico[4,],
                        tm_pe_regionHuetarNorte[4,])

```



```{r}
write_xlsx(tm_consolidado, "tm_consolidado_pobreza extrema.xlsx")
```
