---
title: "Tamaño de muestra encuesta de empleo y pobreza"
author: "CEPAL"
date: "2023-03-26"
output:
  word_document: default
  html_document: default
---

```{r setup, include=FALSE}
knitr::opts_chunk$set(echo = TRUE)
```

Cargamos los paquetes, necesarios y funciones para establecer las rotaciones durante el período intercensal en cada uno de los estratos que se definan. Para efectos de este ejercicio se aplicarán las rotaciones considerando como estratos las regiones con los tamaños establecidos para un período de 13 años.

```{r, warning=FALSE, message=FALSE}
library(samplesize4surveys)
library(SamplingCoordination)
library(dplyr)
library(readxl)
library(writexl)
library(flextable)
```

En primer lugar calculamos el tamaño de muestra trimestral para la desocupación, exportamos los archivos de parámetros:

```{r, warning=FALSE, message=FALSE}
df_parametrostablas_desocupacion <- read_excel("ParametrosTablasMuestreo_Desempleo.xlsx") 
```

```{r, warning=FALSE, message=FALSE}
f_tablaMue_desocupacion <- function(df_parametrostablas, str_region, cve, m){
  temp <-  df_parametrostablas %>% filter(Agregacion == str_region) 
  
  N <- temp$N
  M <- temp$M
  P = temp$P
  #cve <- temp$cve
  conf <- temp$conf
  r1 <- temp$r1
  r2 <- temp$r2
  b <-  temp$b  # Personas por hogar
  deff <- temp$deff
  
  nro_vivXUPM <- temp$nro_vivXUPM
  PM <- temp$PM # Perdida de Muestra
  TR <- temp$TR # Tasa de resupesta
  
  # Calculamos alpha, z, icc
  r <- r1  * r2 # Tasa de población afectada (dado que es un parámetro a nivel de persona)
  nbarra_encuesta <- nro_vivXUPM * b * r # Personas
  alpha <- 1 - conf
  z <- qnorm(1-alpha/2)
  icc <- (deff - 1) / (nbarra_encuesta - 1) 
  
    
  # Tabla de muestreo 
  tabla_mue <- ss4HHSp(N,
  M, # Recuendo no poderado
  r,  # tasa que afecta
  b, 
  rho = icc,
  P, 
  delta =  cve * z, #  Error estándar relativo,
  conf, m = m)
  
  # Aumenta el número de hogares por UPM
  tabla_mue$HouseholdsPerPSU_Adjusted = ceiling(tabla_mue$HouseholdsPerPSU  /  ((1-PM) * TR))
  
  # Ya que informante idoneo es un miembro del hogar
  tabla_mue$HouseholdsInSample_Adjusted <- tabla_mue$HouseholdsPerPSU_Adjusted * 
                                          tabla_mue$PSUinSample 
  tabla_mue$PersonsInSample_Adjusted <- round(tabla_mue$HouseholdsInSample_Adjusted *  b * r) 

  tabla_mue$ajuste_perdida <- ((1-PM) * TR)
  tabla_mue$n_personaXhogar <- b * r
  tabla_mue$cve <- cve
 
  tabla_mue$M <- M
  tabla_mue$N <- N
  
  tabla_mue <- tabla_mue %>% relocate(cve)
  tabla_mue <- tabla_mue %>% relocate(n_personaXhogar)
  tabla_mue <- tabla_mue %>% relocate(ajuste_perdida)

  tabla_mue <- tabla_mue %>% relocate(M)
  tabla_mue <- tabla_mue %>% relocate(N)
  tabla_mue
  }
```


El tamaño de muestra nacional es:

```{r, warning=FALSE, message=FALSE}
tabla_Nacional <- f_tablaMue_desocupacion(df_parametrostablas_desocupacion, "Nacional", cve = 0.025 , m = 6)
```

Se realiza la optimización del cve para la zona urbano y rural:

```{r, warning=FALSE, message=FALSE}
f_optimizacion_cve_zona <- function(cve_param){
cve_num <- cve_param 
suma_psu <- f_tablaMue_desocupacion(df_parametrostablas_desocupacion, 
                        str_region = "Zona_Urbana", 
                        cve = cve_num , m = 6)$PSUinSample +
f_tablaMue_desocupacion(df_parametrostablas_desocupacion, 
                        str_region = "Zona_Rural", 
                        cve = cve_num, m = 6)$PSUinSample     

return(abs(tabla_Nacional$PSUinSample - suma_psu))  
}
```

Usar una grilla para encontrar el cve deseado óptimo para zona urbana y rural y coincida con el nacional:

```{r, warning=FALSE, message=FALSE}
grilla_zona <- seq(df_parametrostablas_desocupacion$cve_original[2] - 0.005, df_parametrostablas_desocupacion$cve_original[2] + 0.005, by =  0.00001)

vctr_optim_zona <- length(seq_along(grilla_zona))
for( i in seq_along(grilla_zona) ){
vctr_optim_zona[i] <- f_optimizacion_cve_zona(grilla_zona[i])
}
names(vctr_optim_zona) <- grilla_zona 
solucion_zona <- names(vctr_optim_zona[abs(vctr_optim_zona) <= 1]) %>% as.numeric()
solucion_zona <- min(solucion_zona)
```

El tamaño de muestra por área urbano:

```{r, warning=FALSE, message=FALSE}
tabla_zonaUrbana <- f_tablaMue_desocupacion(df_parametrostablas_desocupacion, "Zona_Urbana", cve = solucion_zona,  m = 6)
```

El tamaño de muestra por área rural:

```{r, warning=FALSE, message=FALSE}
 tabla_zonaRural <- f_tablaMue_desocupacion(df_parametrostablas_desocupacion, "Zona_Rural",  cve = solucion_zona,  m = 6)
```

Verificamos la coherencia por área:

```{r, warning=FALSE, message=FALSE}
tabla_zonaUrbana$PSUinSample + tabla_zonaRural$PSUinSample
```

# Tamaño de muestra de desempleo por regiones

Se realiza la optimización del cve para las regiones:

```{r, warning=FALSE, message=FALSE}
f_optimizacion_cve_region <- function(cve_param){
cve_num <- cve_param 
suma_psu <- f_tablaMue_desocupacion(df_parametrostablas_desocupacion, 
                        str_region = "Region_Central", 
                        cve = cve_num , m = 6)$PSUinSample +
f_tablaMue_desocupacion(df_parametrostablas_desocupacion, 
                        str_region = "Region_Chorotega", 
                        cve = cve_num, m = 6)$PSUinSample +
f_tablaMue_desocupacion(df_parametrostablas_desocupacion, 
                        str_region = "Region_Pacifica_Central", 
                        cve = cve_num, m = 6)$PSUinSample +
f_tablaMue_desocupacion(df_parametrostablas_desocupacion, 
                        str_region = "Region_Brunca", 
                        cve = cve_num, m = 6)$PSUinSample +
f_tablaMue_desocupacion(df_parametrostablas_desocupacion, 
                        str_region = "Region_Huetar_Atlantico", 
                        cve = cve_num, m = 6)$PSUinSample +
f_tablaMue_desocupacion(df_parametrostablas_desocupacion, 
                        str_region = "Region_Huetar_Norte", 
                        cve = cve_num, m = 6)$PSUinSample 
return(abs(tabla_Nacional$PSUinSample - suma_psu))  
}
```

Usar una grilla para encontrar el cve deseado óptimo para zona urbana y rural y coincida con el nacional:

```{r, warning=FALSE, message=FALSE}
grilla_region <- seq(df_parametrostablas_desocupacion$cve_original[4] - 0.005, df_parametrostablas_desocupacion$cve_original[4] + 0.005, by =  0.00001)

vctr_optim_region <- length(seq_along(grilla_region))
for( i in seq_along(grilla_region) ){
vctr_optim_region[i] <- f_optimizacion_cve_region(grilla_region[i])
}
names(vctr_optim_region) <- grilla_region 
solucion_region <- names(vctr_optim_region[abs(vctr_optim_region) <= 1]) %>% as.numeric()
solucion_region <- min(solucion_region)
```

El tamaño de muestra por zonas:

```{r, warning=FALSE, message=FALSE}
tabla_regionCentral <- f_tablaMue_desocupacion(df_parametrostablas_desocupacion, "Region_Central", cve = solucion_region, m = 6)
tabla_regionChorotega <- f_tablaMue_desocupacion(df_parametrostablas_desocupacion, "Region_Chorotega", solucion_region, m = 6)
tabla_regionPacificaCentral <- f_tablaMue_desocupacion(df_parametrostablas_desocupacion, "Region_Pacifica_Central", solucion_region, m = 6)
tabla_regionBrunca <- f_tablaMue_desocupacion(df_parametrostablas_desocupacion, 
                                              "Region_Brunca", solucion_region, m = 6)
tabla_regionHuetarAtlantico <- f_tablaMue_desocupacion(df_parametrostablas_desocupacion, "Region_Huetar_Atlantico", solucion_region, m = 6)
tabla_regionHuetarNorte <- f_tablaMue_desocupacion(df_parametrostablas_desocupacion, "Region_Huetar_Norte", solucion_region, m = 6)
```

Verificamos la coherencia del número de UPMs:

```{r, warning=FALSE, message=FALSE}
consulta_PSU <- data.frame(PSUinSample_Nacional = tabla_Nacional$PSUinSample,
           PSUinSample_Zona = tabla_zonaUrbana$PSUinSample + tabla_zonaRural$PSUinSample,
PSUinSample_Region = tabla_regionCentral$PSUinSample + tabla_regionChorotega$PSUinSample +
tabla_regionPacificaCentral$PSUinSample + tabla_regionBrunca$PSUinSample +
tabla_regionHuetarAtlantico$PSUinSample + tabla_regionHuetarNorte$PSUinSample, check.names = F)
flextable::flextable(consulta_PSU)
```

El tamaño de muestra considerado será de 3526 a nivel nacional, urbano y regional. El número total de hogares a realizar es de: `r 3526 * 6` hogares

```{r, eval = FALSE, echo = FALSE}
"21.156 hogares"
```

COn la no respuesta:
```{r, eval = FALSE, echo = FALSE}
3526 * 8
```






Observemos los tamaños de UPMs para nacional, zona y región:

```{r}
tabla_Nacional$agregacion <- "Nacional"
tabla_Nacional <- tabla_Nacional %>% relocate(agregacion)

tabla_zona <- bind_rows(tabla_zonaUrbana, tabla_zonaRural)
tabla_zona$agregacion <- c("Urbana", "Rural") 

tabla_zona <- tabla_zona %>% relocate(agregacion)


tabla_regiones <- bind_rows(tabla_regionCentral,
tabla_regionChorotega,
tabla_regionPacificaCentral,
tabla_regionBrunca,
tabla_regionHuetarAtlantico,
tabla_regionHuetarNorte)

tabla_regiones$agregacion <- c("Central", "Chorotega", "Pacifica Central",
                               "Brunca", "Huetar Atlantico", "Huetar Norte") 

tabla_regiones <- tabla_regiones %>% relocate(agregacion)
```


Salvar la tabla de pobeza extrema

```{r}
setwd("output/1.TablaOptimizadaDesocupacion")
tabla_desocup <- bind_rows(tabla_Nacional, tabla_zona, tabla_regiones)
saveRDS(tabla_desocup, "tabla_desocup.Rds")
writexl::write_xlsx(tabla_desocup, "tabla_desocup.xlsx")
```


Guardar las soluciones óptimas cve:

```{r}
cves_optimos <- c(df_parametrostablas_desocupacion$cve_original[1], solucion_zona, solucion_region)
names(cves_optimos) <- c("Nacional", "Zona", "Región")
```

```{r}
setwd("output/1.TablaOptimizadaDesocupacion")
saveRDS(cves_optimos, "cves_optimos.Rds")
```



