---
title: "Untitled"
author: "José Fernando Zea"
date: "2023-05-10"
output: html_document
---

```{r setup, include=FALSE}
knitr::opts_chunk$set(echo = TRUE)
```


Leemos el tamaño de las upms en cada agregación para desocupación y pobreza extrema:

```{r}
setwd("output/1.TablaOptimizadaPobrezaExtrema")
tabla_PE <- readRDS("tabla_PE.Rds")
```

```{r}
library(readxl)
library(dplyr)
```

```{r}
setwd("output/1.TablaOptimizadaDesocupacion")
tabla_desocup <- readRDS("tabla_desocup.Rds")
```

Leer los parámetros de ocupacióny desocupación:


```{r}
df_parametrostablas_pobrezaExtrema <- read_excel("ParametrosTablasMuestreo_PobrezaExtrema.xlsx")
df_parametrostablas_desocupacion <- read_excel("ParametrosTablasMuestreo_Desempleo.xlsx") 
```



Unificamos las dos tablas y las llevamos a anual para ver que agregaciones debo considerar.

```{r}
tabla_PE_red <- tabla_PE %>% select(agregacion, cve_PE = cve, 
                    PSUinSample_PE = PSUinSample, 
                    HouseholdsPerPSU_Adjusted_PE = 
                      HouseholdsPerPSU_Adjusted, 
                    HouseholdsInSample_Adjusted_PE = HouseholdsInSample_Adjusted)


tabla_desocup_red <- tabla_desocup %>% select(agregacion, cve_desocup = cve, 
                    PSUinSample_desocup = PSUinSample, 
                    HouseholdsPerPSU_Adjusted_desocup = 
                      HouseholdsPerPSU_Adjusted)

tabla_desocup_red$PSUinSample_desocup <- 24/15 * tabla_desocup_red$PSUinSample_desocup

tabla_desocup_red$HouseholdsPerPSU_Adjusted_desocup <- tabla_desocup_red$HouseholdsPerPSU_Adjusted_desocup * tabla_desocup_red$PSUinSample_desocup


tabla_indicadores <- inner_join(tabla_PE_red, tabla_desocup_red, by = "agregacion")
```


Observamos que para pobreza a nivel nacional requerimos 5644 (1 más a 5643 la que se observa a la tabla debido a la suma del tamaño para pobreza extrema de todas las regiones). Lo anterior es muy parecido al requerimiento de desocupación.

Nos enfocaremos sin embargo en las regiones que quedaron muy debilmente representadas:

* La región central requiere para pobreza extrema 1.947  para alcanzar el cve requerido, Si se tomara el tamaño de muestra de desocupación se están realizando al acumular el año 968.
* La región Huetar norte requiere de 789 UPS para alcanzar el cve requerido para pobreza extrema. El tamaño de muestra que nos da desocupación al acumular el año es de 620.8.

* El área urbano requiere en pobreza extrema 3704 y se están realizando 3660, por tanto se requerira un ligero incremento del rural, pero este se realizará a partir del ajuste regional.

* El escenario nacional deberá ver el incremento que se llevará a cabo en la región central


Por tanto se consideran los tamaños de muestra de desocupación que satisfacen adecuadamente los requerimientos de todas las regiones, sin embargo para las regiones central y Huetar Norte se aumenta ese tamaño de muestra para satisfacer los requerimientos de pobreza extrema y desocupación:


# Ajuste de tamaño de muestra desocupación:

Construimos la nueva tabla con los tamaños para desocupacion 


```{r}
df_Nuevosparametros_desocup <- data.frame(agregacion = tabla_desocup$agregacion,
  N = tabla_desocup$N,
  PSUinSample = tabla_desocup$PSUinSample,
n = tabla_desocup$HouseholdsInSample, 
P = df_parametrostablas_desocupacion$P,
deff = df_parametrostablas_desocupacion$deff,
conf = 0.95)[4:9,]

# Ajustes
# Región central
df_Nuevosparametros_desocup$PSUinSample[1] <- tabla_indicadores$PSUinSample_PE[4] * 15/24
df_Nuevosparametros_desocup$n[1] <- df_Nuevosparametros_desocup$PSUinSample[1]* 6

df_Nuevosparametros_desocup$PSUinSample[6] <- tabla_indicadores$PSUinSample_PE[9] * 15/24
df_Nuevosparametros_desocup$n[6] <- df_Nuevosparametros_desocup$PSUinSample[6]* 6
```


El tamaño de muestra por región
```{r}
df_Nuevosparametros_desocup
```

El tamaño de muestra para pobreza

```{r}
df_Nuevosparametros_desocup$PSUinSample * 24/15
```

Un total de:

```{r}
sum(df_Nuevosparametros_desocup$PSUinSample * 8)
```


