---
title: "Ejercicio de rotaciones"
author: "José Fernando Zea"
date: "2023-03-26"
output: html_document
---

```{r setup, include=FALSE}
knitr::opts_chunk$set(echo = TRUE)
```


Cargamos los paquetes, necesarios y funciones para establecer las rotaciones durante el período intercensal en cada uno de los estratos que se definan. Para efectos de este ejercicio se aplicarán las rotaciones considerando como estratos las regiones con los tamaños establecidos para un período de 13 años.


```{r, warning=FALSE, message=FALSE}
library(samplesize4surveys)
library(SamplingCoordination)
library(dplyr)
library(readxl)
library(writexl)
```


En primer lugar calculamos el tamaño de muestra trimestral para la desocupación, exportamos los archivos de parámetros:

```{r}
df_parametrostablas <- read_excel("ParametrosTablasMuestreo_Desempleo.xlsx") 
```



```{r}
f_tablaMue <- function(str_region){
  temp <-  df_parametrostablas %>% filter(Agregacion == str_region) 
  
  N <- temp$N
  M <- temp$M
  P = temp$P
  cve <- temp$cve
  conf <- temp$conf
  r1 <- temp$r1
  r2 <- temp$r2
  b <-  temp$b  # Personas por hogar
  deff <- temp$deff
  
  nro_vivXUPM <- temp$nro_vivXUPM
  PM <- temp$PM # Perdida de Muestra
  TR <- temp$TR # Tasa de resupesta
  
  # Calculamos alpha, z, icc
  r <- r1  * r2 # Tasa de población afectada (dado que es un parámetro a nivel de hogar)
  nbarra_encuesta <- nro_vivXUPM * b * r # Personas
  alpha <- 1 - conf
  z <- qnorm(1-alpha/2)
  icc <- (deff - 1) / (nbarra_encuesta - 1) 
  
    
  # Tabla de muestreo 
  tabla_mue <- ss4HHSp(N,
  M, # Recuendo no poderado
  r,  # tasa que afecta
  b, 
  rho = icc,
  P, 
  delta =  cve * z, #  Error estándar relativo,
  conf, m = 8)
  
  
  tabla_mue$M <- M
  tabla_mue$N <- N
  tabla_mue <- tabla_mue %>% relocate(M)
  tabla_mue <- tabla_mue %>% relocate(N)
  tabla_mue
  }
```


```{r}
f_tablaMue_PobrezaExtrema <- function(str_region){
  temp <-  df_parametrostablas_pobrezaExtrema %>% filter(Agregacion == str_region) 
  
  N <- temp$N
  M <- temp$M
  P = temp$P
  cve <- temp$cve
  conf <- temp$conf
  r <- temp$r

  b <-  temp$b  # Personas por hogar
  deff <- temp$deff
  
  PM <- temp$PM # Perdida de Muestra
  TR <- temp$TR # Tasa de resupesta
  
  # Calculamos alpha, z, icc
  nbarra_encuesta <- temp$nro_vivXUPM # Personas
  alpha <- 1 - conf
  z <- qnorm(1-alpha/2)
  icc <- (deff - 1) / (nbarra_encuesta - 1) 
  
    
  # Tabla de muestreo 
  tabla_mue <- ss4HHSp(N,
  M, # Recuendo no poderado
  r,  # tasa que afecta
  b, 
  rho = icc,
  P, 
  delta =  cve * z, #  Error estándar relativo,
  conf, m = 5:15)
  
  
  tabla_mue$M <- M
  tabla_mue$N <- N
  tabla_mue <- tabla_mue %>% relocate(M)
  tabla_mue <- tabla_mue %>% relocate(N)
  tabla_mue
  }
```


El tamaño de muestra nacional es:

```{r}
 tabla_Nacional <- f_tablaMue("Nacional")
```

El tamaño de muestra por  área urbano:
```{r}
tabla_zonaUrbana <- f_tablaMue("Zona_Urbana")
```


El tamaño de muestra por  área rural:
```{r}
 tabla_zonaRural <- f_tablaMue("Zona_Rural")
```


El tamaño de muestra por zonas:

```{r}
tabla_regionCentral <- f_tablaMue("Region_Central")
tabla_regionChorotega <- f_tablaMue("Region_Chorotega")
tabla_regionPacificaCentral <- f_tablaMue( "Region_Pacifica_Central")
tabla_regionBrunca <- f_tablaMue("Region_Brunca")
tabla_regionHuetarAtlantico <- f_tablaMue( "Region_Huetar_Atlantico")
tabla_regionHuetarNorte <- f_tablaMue("Región_Huetar_Norte")
```


```{r}
tabla_regionCentral$PSUinSample + tabla_regionChorotega$PSUinSample +
tabla_regionPacificaCentral$PSUinSample + tabla_regionBrunca$PSUinSample +
tabla_regionHuetarAtlantico$PSUinSample + tabla_regionHuetarNorte$PSUinSample
```


```{r}
tabla_zonaUrbana$PSUinSample + tabla_zonaRural$PSUinSample
```

```{r}
tabla_Nacional$PSUinSample
```

El tamaño de muestra considerado será de 3013 a nivel nacional, urbano y a nivel de zonas se realizará una encuesta más en la zona de menor tamaño:


En la región de menor tamaño se realizará una encuesta de más (Huetar Norte):


```{r}
df_tamMueUPM_region <- data.frame(
  Region = c("Central", "Chorotega", "Pacífica Central", "Brunca", "Huetar Atlántico",
             "Huetar Norte"),
  TamMue = c(tabla_regionCentral$PSUinSample, tabla_regionChorotega$PSUinSample,
tabla_regionPacificaCentral$PSUinSample, tabla_regionBrunca$PSUinSample,
tabla_regionHuetarAtlantico$PSUinSample, tabla_regionHuetarNorte$PSUinSample + 1) )

df_tamMueUPM_zona <- data.frame(Zona = c("Urbano", "Rural"),
                                TamMue = c(tabla_zonaUrbana$PSUinSample, tabla_zonaRural$PSUinSample))
```

Creación de matriz para repartir la muestra:


```{r}
df_tamUPM <- matrix(NA_real_, nrow = nrow(df_tamMueUPM_region) + 1, 
       ncol = ncol(df_tamMueUPM_zona) + 1)

df_tamUPM[1:nrow(df_tamMueUPM_region), ncol(df_tamMueUPM_region) + 1] <- df_tamMueUPM_region$TamMue
df_tamUPM[nrow(df_tamMueUPM_region) + 1,  1:ncol(df_tamMueUPM_zona) ] <- df_tamMueUPM_zona$TamMue
```



```{r}
df_tamUPM[7,3] <- sum(df_tamUPM[7,], na.rm = T) 
```


```{r}
df_tamUPM2 <- df_tamUPM
for(i in 1:6){
  for(j in 1:2){
    df_tamUPM2[i,j] <- round(df_tamUPM[7,3] * (df_tamUPM[i,3] / df_tamUPM[7,3]) *                        (df_tamUPM[7,j] / df_tamUPM[7,3]))
  }
}  
```

```{r}
colnames(df_tamUPM2) <- c("Urbano", "Rural", "Total")
row.names(df_tamUPM2) <- c(df_tamMueUPM_region$Region, "Total")
df_tamUPM2 <- as.data.frame(df_tamUPM2)
```

El número total de UPMs a realizar en el área urbana y rural para la encuesta de desocupación durante un trimestre es de:

```{r}
library(flextable)
df_tamUPM2 %>% flextable()
```

El número de encuestas de hogares a realizar es de:

```{r}
df_tamUHogares <- df_tamUPM2 * 8
```


Finalmente el número de personas mayores de 15 años economicamente activa que se les realiza la encuesta es aproximadamente de:

```{r}
df_tamUHogares * 1.5
```

# Tamaño de muestra acumulada anual para la encuesta de pobreza

El tamaño anterior se ejecuta en 15 de los 15 paneles que se disponen cada trimestre, en contraste dado que el módulo de pobreza se realiza en la primera y quinta visita, el tamaño de muestra de pobreza necesario se realiza en únicamente 6 de los 15 paneles cada trimestre, es decir en un año en 24 de estos paneles.

En cada trimestre el tamaño de muestra es 6/15 * tamaño de muestra de UPMs que se realiza para estudiar desempleo. En un año este tamaño de muestra será

4 * 6/15 el tamaño de muestra de UPMs que se plantea para desempleo, es decir:

24/15 * tamaño de muestra de UPMs de desempleo:

```{r}
df_tamMueUPM_Pobreza <- round(df_tamUPM2 * 24 / 15)
df_tamMueUPM_Pobreza %>% flextable()
```

Por otro lado, el tamaño en número de hogares es de:

```{r}
df_tamMueHogares_Pobreza <- df_tamMueUPM_Pobreza * 8
df_tamMueHogares_Pobreza %>% flextable()
```



Estas cantidades satisfacen los requerimientos para estimar la pobreza extrema que se estimaron a partir de las tablas de muestreo:


```{r}
df_parametrostablas_pobrezaExtrema <- read_excel("ParametrosTablasMuestreo_PobrezaExtrema.xlsx")


tabla_Nacional_PE <- f_tablaMue_PobrezaExtrema("Nacional")

tabla_zonaUrbana_PE <- f_tablaMue_PobrezaExtrema("Zona_Urbana")
tabla_zonaRural_PE <- f_tablaMue_PobrezaExtrema("Zona_Rural")

tabla_regionCentral_PE <- f_tablaMue_PobrezaExtrema("Region_Central")
tabla_regionChorotega_PE <- f_tablaMue_PobrezaExtrema("Region_Chorotega")
tabla_regionPacificaCentral_PE <- f_tablaMue_PobrezaExtrema( "Region_Pacifica_Central")
tabla_regionBrunca_PE <- f_tablaMue_PobrezaExtrema("Region_Brunca")
tabla_regionHuetarAtlantico_PE <- f_tablaMue_PobrezaExtrema( "Region_Huetar_Atlantico")
tabla_regionHuetarNorte_PE <- f_tablaMue_PobrezaExtrema("Región_Huetar_Norte")

tabla_Nacional_PE$Agregacion <- "Nacional"
tabla_zonaUrbana_PE$Agregacion <- "Urbano"
tabla_zonaRural_PE$Agregacion <- "Rural"

tabla_regionCentral_PE$Agregacion <- "Region Central"
tabla_regionChorotega_PE$Agregacion <- "Region Chorotega"
tabla_regionPacificaCentral_PE$Agregacion <- "Region Pacífica - Central"
tabla_regionBrunca_PE$Agregacion <- "Region Brunca"
tabla_regionHuetarAtlantico_PE$Agregacion <- "Region Huetar Atlántico"
tabla_regionHuetarNorte_PE$Agregacion <- "Region Huetar Norte"


tabla_Nacional_PE <- tabla_Nacional_PE %>% relocate(Agregacion)

tabla_zonaUrbana_PE <- tabla_zonaUrbana_PE %>% relocate(Agregacion)
tabla_zonaRural_PE <-  tabla_zonaRural_PE %>% relocate(Agregacion)

tabla_regionCentral_PE <- tabla_regionCentral_PE %>% relocate(Agregacion)
tabla_regionChorotega_PE <- tabla_regionChorotega_PE %>% relocate(Agregacion)
tabla_regionPacificaCentral_PE <- tabla_regionPacificaCentral_PE %>% relocate(Agregacion)
tabla_regionBrunca_PE <- tabla_regionBrunca_PE %>% relocate(Agregacion)
tabla_regionHuetarAtlantico_PE <- tabla_regionHuetarAtlantico_PE %>% relocate(Agregacion)
tabla_regionHuetarNorte_PE <- tabla_regionHuetarNorte_PE %>% relocate(Agregacion)


tm_consolidado_PE <- rbind(tabla_Nacional_PE[4,], 
                        tabla_zonaUrbana_PE[4,], tabla_zonaRural_PE[4,],
                        tabla_regionCentral_PE[4,], tabla_regionChorotega_PE[4,], 
                        tabla_regionPacificaCentral_PE[4,] ,
                        tabla_regionBrunca_PE[4,], tabla_regionHuetarAtlantico_PE[4,],
                        tabla_regionHuetarNorte_PE[4,])
tm_consolidado_PE %>% flextable()
```


```{r}

```

