---
title: "Tamano de muestra"
author: "José Fernando Zea"
date: "2023-05-10"
output:
  word_document: default
  html_document: default
---

```{r setup, include=FALSE}
knitr::opts_chunk$set(echo = TRUE)
```

# Tamaño de muestra unificado para desocupación y pobreza extrema

En esta sección se establece el tamaño necesario para satisfacer simultaneamente los requerimientos de precisión  requeridos para la proporción de desoocupación trimestralmente y la proporción de pobreza extrema (anual).

Dado el esquema rotativo que se establecerá el tamaño de pobreza extrema se establecerá con la acumulación anual que se completará en la primera y quinta ronda del esquema rotativo definido.

Se cargan los paquetes necesarios para  establecer el tamaño de muestra unificado:


```{r, warning=FALSE, message=FALSE}
library(readxl)
library(dplyr)
library(samplesize4surveys)
library(flextable)
```

Requerimmos también crear una función que permita establecer el coeficiente de variación a partir del tamaño de muestra y los parámetros de muestreo, esta función sería una función inversa de la que se dispone para las tablas de muestreo.

Recordemos que el coeficiente de correlación intraclásica puede ser calculado como:

$$
deff = 1 + (n-1) * ICC 
$$
En la anterior expresión ICC correspone al coeficiente de correlación intraclásica, la cual es una medida de homogeneidad de una variable de interés dentro de una UPM y n corresponde al promedio de hogares por UPM.

Si se despeja el coeficiente de correlación intraclásica se puede obtener a partir del efecto diseño y el promedio de hogares que hay en cada UPM:

$$
ICC = \frac{deff-1}{n-1}
$$

El coeficiente de variación se puede obtener a partir del tamaño de muestra de las Unidades Secundarias de Muestreo y el efecto diseño.
El efecto diseño sin embargo depende del coeficiente de correlación intraclásica de la encuesta y el promedio de hogares por UPM. Podemos calcular el coeficiente de correlación intraclásica a partir de la encuesta como sigue:


$$
ICC = \frac{deff_{old}-1}{n_{old}-1}
$$
En esta expresión $deff_{old}$ hace referencia al efecto diseño obtenido a partir de la ECE 2022 o la ENAHO 2022 para desocupación y pobreza extrema respectivamente.
$n_{old}$ hace referencia por otro lado al número de hogares por UPM en estas dos encuestas.

Una vez se dispone del coeficiente de correlación intraclásica puede calcularse el efecto diseño que se obtendría en un nuevo levantamiento a partir del coeficiente de correlación intraclásica y el número de hogares por UPM ($n_{new}$) que se considerarían para el nuevo levantamiento que para este caso será 6:


$$
deff_{new} = 1 + (n_{new}-1) \times ICC = 1 + (n_{new}-1) \times \frac{deff_{old}-1}{n_{old}-1} 
$$

La función que permite calcular el nuevo efecto diseño es:

```{r}
deff_new <- function(deff_old, n_old, n_new){
  1 + (n_new-1) * ((deff_old - 1) / (n_old - 1)) 
}
```

Ahora procedemos a integrar el tamaño de muestra para desocupación y pobreza extrema, en primer lugar leemos las tablas de muestreo de pobreza extrema y desocupación:

```{r}
setwd("../output/1.TablaOptimizadaPobrezaExtrema")
tabla_PE <- readRDS("tabla_PE.Rds")
```

```{r}
setwd("../output/1.TablaOptimizadaDesocupacion")
tabla_desocup <- readRDS("tabla_desocup.Rds")
```

Leemos también los parámetros de ocupación y desocupación:


```{r}
df_parametrostablas_pobrezaExtrema <- read_excel("../data/ParametrosTablasMuestreo_PobrezaExtrema.xlsx")
df_parametrostablas_desocupacion <- read_excel("../data/ParametrosTablasMuestreo_Desempleo.xlsx") 
```


Unificamos las tablas de muestreo de desocupación y pobreza, el tamaño de muestra de UPMS de desoupación y lo llevamos a anual (acumulación obtenida tras realizar la primera y quinta visita del esquema rotativo):

```{r}
# Seleccionad
tabla_PE_reduc <- tabla_PE %>% select(agregacion, cve_PE = cve, 
                    PSUinSample)

tabla_desocup_reduc <- tabla_desocup %>% select(agregacion, cve_desocup = cve, 
                    PSUinSample_desocup = PSUinSample)

# Calculamos la acumulación en el año de desocupación que sería lo que se usaría en desocupación
tabla_desocup_reduc$PSUinSample_desocup <- 24/15 * tabla_desocup_reduc$PSUinSample_desocup


# Esta tabla esta llevada anualmente
tabla_indicadores_pobreza_desocup <- inner_join(tabla_PE_reduc, tabla_desocup_reduc,
                                                by = "agregacion")
tabla_indicadores_pobreza_desocup$cve_desocup <- round(tabla_indicadores_pobreza_desocup$cve_desocup, 3)
tabla_indicadores_pobreza_desocup$PSUinSample_desocup <- round(tabla_indicadores_pobreza_desocup$PSUinSample_desocup,0)

tabla_indicadores_pobreza_desocup %>% flextable()
```

Observamos que el tamaño de muestra de desocupación cubriría el tamaño de muestra necesaria para pobreza extrema a nivel nacional y para las zonas urbanas y rurales.
Para las zonas, se observa que la región central y Huetar norte no cubrirían los tamaños de desocupación no cubren los tamaños de pobreza que se obtuvieron para pobreza extrema, sin embargo es importante considerar que los tamaños que se obtuvieron para las regiones para pobreza extrema alcanzarían a garantizar un cve 5,3% y en los requerimientos del INEC se requiere cve's menores al 9%.

Por lo tanto se analizará si los tamaños de muestra que brinda la acumulación anual de desocupación son suficientes para satsifecer los requerimientos de pobreza extrema del 9%.


Obtenemos los tamaños de muestra de hogares que se obtienen con la acumulación anual del tamaño de muestra de desocupación:

```{r}
PSUinSample_desocup_central <- tabla_indicadores_pobreza_desocup %>%  
  filter(agregacion  == "Central") %>% pull(PSUinSample_desocup) 
n_central <- PSUinSample_desocup_central * 6
n_central
```

También obtenemos el efecto diseño  para la región central obtenido en la ENAHO 2022: 
```{r}
deff_original_regionCentral <- df_parametrostablas_pobrezaExtrema %>% 
  filter(Agregacion %in% c("Region_Central")) %>% pull(deff)
deff_original_regionCentral
```
Se obtienen también el número promedio de hogares por UPM en la ENAHO 2022:
```{r}
df_parametros_regionCentral  <- df_parametrostablas_pobrezaExtrema %>%
  filter(Agregacion %in% c("Region_Central")) 

nropersonas_original_regionCentral <- 
  df_parametros_regionCentral$nro_vivXUPM * 
  df_parametros_regionCentral$b *
  df_parametros_regionCentral$r 
nropersonas_original_regionCentral
```


Calculamos el nuevo deff en la Región Central que se obtendría al realizar 6 hogares por UMP a partir del número de hogares que se realizó en la ENAHO 2022 y el deff obtenido en la misma encuesta:

```{r}
nuevo_deff_regionCentral <- deff_new(deff_old = deff_original_regionCentral,
                                n_old = nropersonas_original_regionCentral, 
                                n_new = 6 * df_parametros_regionCentral$b * 
                                        df_parametros_regionCentral$r)
nuevo_deff_regionCentral
```
 Con el nuevo deff y el tamaño de muestra obtenido para pobreza extrema con la acumulación anual obtenemos el coeficiente de variación parfa la región Central:

```{r}
# cve multiplicado por 100
e4p(N = df_parametros_regionCentral$N , 
    n =  n_central, 
    P = df_parametros_regionCentral$P, 
    DEFF =  nuevo_deff_regionCentral, conf = 0.95, plot = FALSE)
```

El coeficiente de variación obtenido es del 7,5% que satisface lso requerimientos del tamaño de muestra del 9%.


Realizaremos el mismo ejercicio para pobreza extrema en la región Huetar Norte para evaluar si el tamaño de muestra satisface el coeficiente de variación del 9%:

Traemos el tamaño de muestra de hogares en Huetar Norte que nos brinda la acumulación anual de desocupación:
```{r}
PSUinSample_desocup_regionHuetarNorte <- tabla_indicadores_pobreza_desocup %>%  
  filter(agregacion  == "Huetar Norte") %>% pull(PSUinSample_desocup) 
n_regionHuetarNorte <- PSUinSample_desocup_regionHuetarNorte * 6
n_regionHuetarNorte
```

Traemos el efecto diseño de Huetar Norte para pobreza extrema que nos brindó la ENAHO 2022:

```{r}
deff_original_regionHuetarNorte <- df_parametrostablas_pobrezaExtrema %>% 
  filter(Agregacion %in% c("Region_Huetar_Norte")) %>% pull(deff)
deff_original_regionHuetarNorte
```
También traemos el número de hogares por UPM en la región Huetar Norte que se obtuvo en la ENAHO 2022:

```{r}
df_parametros_regionHuetarNorte  <- df_parametrostablas_pobrezaExtrema %>%
  filter(Agregacion %in% c("Region_Huetar_Norte")) 

nropersonas_original_regionHuetarNorte <- 
  df_parametros_regionHuetarNorte$nro_vivXUPM * 
  df_parametros_regionHuetarNorte$b *
  df_parametros_regionHuetarNorte$r 
nropersonas_original_regionHuetarNorte
```


Calculamos el nuevo deff en la Región Huetar Norte que se obtendría al realizar 6 hogares por UMP a partir del número de hogares que se realizó en la ENAHO 2022 y el deff obtenido en la misma encuesta:

```{r}
nuevo_deff_regionHuetarNorte <-
  deff_new(deff_old = deff_original_regionHuetarNorte,
                                n_old = nropersonas_original_regionHuetarNorte, 
                                n_new = 6 * df_parametros_regionHuetarNorte$b * 
                                        df_parametros_regionHuetarNorte$r)
nuevo_deff_regionHuetarNorte
```


Con el nuevo deff y el tamaño de muestra obtenido para pobreza extrema con la acumulación anual obtenemos el coeficiente de variación para la región Huetar Norte:

```{r}
# cve multiplicado por 100
e4p(N = df_parametros_regionHuetarNorte$N , 
    n =  n_regionHuetarNorte, 
    P = df_parametros_regionHuetarNorte$P, 
    DEFF =  nuevo_deff_regionHuetarNorte, conf = 0.95, plot = FALSE)

```

Obtenemos un coeficiente de variación cercano al 6%. 


Por lo tanto observamos que en la Región Central y Huetar Norte se logran satisfacer los requerimientos de cve del 9% para pobreza extrema, en las otras regiones se obtuvieron mayores tamaño de muestra con la acumulación de desocupación que los requeridos por región para pobreza extrema.



Obtenemos las medidas de precisión para pobreza con intervalos de confianza de pobreza extrema:

Generamos los indicadores para pobreza extrema:

```{r}
resultados_PE <- data.frame(agregacion = tabla_indicadores_pobreza_desocup$agregacion,
                         PSUinSample = tabla_indicadores_pobreza_desocup$PSUinSample_desocup)

resultados_PE$HouseholdsPerPSU <- tabla_desocup$HouseholdsPerPSU
resultados_PE$HouseholdsInSample  <-  resultados_PE$PSUinSample * resultados_PE$HouseholdsPerPSU

resultados_PE$HouseholdsPerPSU_Adjusted <- tabla_desocup$HouseholdsPerPSU_Adjusted 
resultados_PE$HouseholdsInSample_Adjusted <- resultados_PE$HouseholdsPerPSU_Adjusted *                                resultados_PE$PSUinSample

resultados_PE$N <- df_parametrostablas_pobrezaExtrema$N
resultados_PE$M <- df_parametrostablas_pobrezaExtrema$M
resultados_PE$P <- df_parametrostablas_pobrezaExtrema$P
resultados_PE$ajuste_perdida <- (1-df_parametrostablas_pobrezaExtrema$PM) * 
  df_parametrostablas_pobrezaExtrema$TR
resultados_PE$ajuste_perdida <- round(resultados_PE$ajuste_perdida, 2)  
```


Se obtienen así los tamaños de muestra para pobreza extrema. Calculamos los coeficientes de variación que se obtienen para pobreza extrema, para calcularlos calculamos el efecto diseño que se obtendría con este tamaño.



```{r}
resultados_PE$deff_new <- deff_new(deff_old = df_parametrostablas_pobrezaExtrema$deff,
         n_old = df_parametrostablas_pobrezaExtrema$nro_vivXUPM,                             n_new = 6)
```

Obtenemos con el nuevo deff, y los tamaños de muestra los coeficientes de variación:

```{r}
resultados_PE$cve <- e4p(N = resultados_PE$N , 
    n =  resultados_PE$PSUinSample * resultados_PE$HouseholdsPerPSU, 
    P = resultados_PE$P, 
    DEFF =  resultados_PE$deff_new, conf = 0.95, plot = FALSE)$cve / 100

```


Calculamos el intervalo de confianza para la tabla de pobreza, los intervalos de variación de los parámetros son:

$$
\hat{P}-z_{1-\alpha/2}\sqrt{\hat V(\hat P)}, \hat{P}+z_{1-\alpha/2}\sqrt{\hat V(\hat P)} 
$$

En términos de coeficiente de varaición:

$$
\hat{P}-z_{1-\alpha/2}cve\hat P, \hat{P}+z_{1-\alpha/2}cve\hat P 
$$

Por otro lado el ancho del intervalo se puede establecer como:

$$
Ancho = 2z_{1-\alpha/2}cve\hat P
$$

Por lo que el coeficiente de variación se puede ver como:

$$
cve = \frac{Ancho}{2z_{1-\alpha/2}\hat P}
$$

```{r}
resultados_PE$conf <- df_parametrostablas_pobrezaExtrema$conf
alpha <- 1- resultados_PE$conf
z <- qnorm(1-alpha/2)
resultados_PE$LI <- resultados_PE$P - z * (resultados_PE$cve) * resultados_PE$P
resultados_PE$LS <- resultados_PE$P + z * (resultados_PE$cve) * resultados_PE$P
```


Organizamos la información de pobreza extrema:

```{r}
resultados_PE <- resultados_PE %>% select(c("agregacion",                                                                 "N", "M", "ajuste_perdida", "PSUinSample", 
"HouseholdsInSample", "HouseholdsPerPSU", 
"HouseholdsPerPSU_Adjusted", 
"HouseholdsInSample_Adjusted",
   "P", "cve", "LI", "LS", "conf"))
```


Obtenemos los intervalos de confianza para la tabla de muestreo de desocupación:

```{r}
resultados_desocupacion <- tabla_desocup
resultados_desocupacion$conf <- df_parametrostablas_desocupacion$conf

alpha <- 1- resultados_desocupacion$conf
z <- qnorm(1-alpha/2)

resultados_desocupacion$P <- df_parametrostablas_desocupacion$P

resultados_desocupacion$LI <- resultados_desocupacion$P - z * (resultados_desocupacion$cve) * resultados_desocupacion$P

resultados_desocupacion$LS <- resultados_desocupacion$P + z * (resultados_desocupacion$cve) * resultados_desocupacion$P
```

Conservamos las variables relevantes tanto para la tabla trimestra de desocupación y la anual de pobreza extrema:

```{r}
resultados_desocupacion <- resultados_desocupacion %>% select(c("agregacion", 
                                                                "N", "M", "ajuste_perdida", "n_personaXhogar", "PSUinSample", 
"HouseholdsInSample", "PersonsInSample", "HouseholdsPerPSU", "PersonsPerPSU",
"HouseholdsPerPSU_Adjusted", 
"HouseholdsInSample_Adjusted", "PersonsInSample_Adjusted",
   "P", "cve", "LI", "LS", "conf"))
```

Editamos los decimales:

```{r}
resultados_PE$P <- round(resultados_PE$P, 3)
resultados_PE$cve <- round(resultados_PE$cve, 3)
resultados_PE$LI <- round(resultados_PE$LI, 3)
resultados_PE$LS <- round(resultados_PE$LS, 3)


resultados_desocupacion$P <- round(resultados_desocupacion$P, 3)
resultados_desocupacion$cve <- round(resultados_desocupacion$cve, 3)
resultados_desocupacion$LI <- round(resultados_desocupacion$LI, 3)
resultados_desocupacion$LS <- round(resultados_desocupacion$LS, 3)
```


Exportamos las tablas de muestreo:
```{r}
setwd("../output/2.ArticulacionTamMuestra")
saveRDS(resultados_desocupacion, "resultados_desocupacion.Rds")
saveRDS(resultados_PE, "resultados_PE.Rds")

writexl::write_xlsx(resultados_desocupacion, "resultados_desocupacion.xlsx")
writexl::write_xlsx(resultados_PE, "resultados_PE.xlsx")
```




