---
title: "Untitled"
author: "José Fernando Zea"
date: "2023-05-17"
output: html_document
---

```{r setup, include=FALSE}
knitr::opts_chunk$set(echo = TRUE)
```


# Ejercicio para pobreza extrema:

```{r}

# Nacional  

  N <- 1734039
  M <- 10336
  P = 0.0638
  conf <- 0.95
  r <- 1 # desoupación

  b <-  1  # Personas por hogar
  deff <- 1.23
  
  PM <- 0.0687 # Perdida de marco
  TR <- 0.860 # Tasa de resupesta
  
  # Calculamos alpha, z, icc
  nbarra_encuesta <- 9.24 # Personas
  alpha <- 1 - 0.95
  z <- qnorm(1-alpha/2)
  icc <- (deff - 1) / (nbarra_encuesta - 1) 
  m = 6
  cve = 0.022
    
  # Tabla de muestreo 
  tabla_mue <- ss4HHSp(N,
  M, # Recuendo no poderado
  r,  # tasa que afecta
  b, 
  rho = icc,
  P, 
  delta =  cve * z, #  Error estándar relativo,
  conf, m = m)
  
 
  tabla_mue$HouseholdsPerPSU_Adjusted = ceiling(tabla_mue$HouseholdsPerPSU  /  ((1-PM) * TR))
  tabla_mue$HouseholdsInSample_Adjusted <- tabla_mue$HouseholdsPerPSU_Adjusted *  
                                            tabla_mue$PSUinSample 

  tabla_mue$ajuste_perdida <- ((1-PM) * TR)
  tabla_mue$M <- M
  tabla_mue$N <- N
  tabla_mue$cve <- cve
 
  tabla_mue <- tabla_mue %>% relocate(cve)
  tabla_mue <- tabla_mue %>% relocate(ajuste_perdida)
  tabla_mue <- tabla_mue %>% relocate(M)
  tabla_mue <- tabla_mue %>% relocate(N)
  tabla_mue
```

Observe que el deff se ajusta.


```{r}
icc <- (deff - 1) / (nbarra_encuesta - 1) 
deff_ajustado <- 1 + (6 - 1) * icc
icc
deff_ajustado
```


Se puede calcular en una sola linea como sigue:

```{r}
1 + (6 - 1) * ( (deff - 1) / (nbarra_encuesta - 1) )
```

donde deff corresponde al deff obtenido por SPSS, nbarra_encuesta el número de hogares por UPM y el 6 es el número de hogares.


```{r}
tabla_mue$PersonsInSample
```

Observemos la función inversa:

```{r}
# Hogares: 33875
e4p(N = 1734039, n = 33875, P = 0.0638, DEFF = 1.14, conf = 0.95, plot = FALSE)
```

Obtenemos el mismo cve.





# Comprabación función inversa para desocupacion

```{r}
N <- 2484855 
M <- 23484
P = 0.120
conf <- 0.95
r1 <- 0.6
r2 <- 0.79
b <-  3.04  # Personas por hogar
deff <- 3.86 
  
nro_vivXUPM <- 10.1
PM <- 0.08   # Perdida de Muestra
TR <-0.89 # Tasa de resupesta
  
  # Calculamos alpha, z, icc
r <- 0.6   * 0.79 # Tasa de población afectada (dado que es un parámetro a nivel de persona)
nbarra_encuesta <- nro_vivXUPM * b * r # Personas
alpha <- 1 - conf
z <- qnorm(1-alpha/2)
icc <- (deff - 1) / (nbarra_encuesta - 1) 
  
    
# Tabla de muestreo 
tabla_mue <- ss4HHSp(N,
M, # Recuendo no poderado
r,  # tasa que afecta
b, 
rho = icc,
P, 
delta =  0.026 * z, #  Error estándar relativo: cve * z,
conf, m = 6)
  
  # Aumenta el número de hogares por UPM
tabla_mue$HouseholdsPerPSU_Adjusted = ceiling(tabla_mue$HouseholdsPerPSU  /  ((1-PM) * TR))
  
# Ya que informante idoneo es un miembro del hogar
tabla_mue$HouseholdsInSample_Adjusted <- tabla_mue$HouseholdsPerPSU_Adjusted * 
                                          tabla_mue$PSUinSample 
tabla_mue$PersonsInSample_Adjusted <- round(tabla_mue$HouseholdsInSample_Adjusted *  b * r) 

tabla_mue$ajuste_perdida <- ((1-PM) * TR)
  tabla_mue$n_personaXhogar <- b * r
  tabla_mue$cve <- cve
 
  tabla_mue$M <- M
  tabla_mue$N <- N
  
  tabla_mue <- tabla_mue %>% relocate(cve)
  tabla_mue <- tabla_mue %>% relocate(n_personaXhogar)
  tabla_mue <- tabla_mue %>% relocate(ajuste_perdida)

  tabla_mue <- tabla_mue %>% relocate(M)
  tabla_mue <- tabla_mue %>% relocate(N)
  tabla_mue
  
```


Observe que el deff se ajusta.


```{r}
icc <- (3.86 - 1) / (nbarra_encuesta - 1) 
deff_ajustado <- 1 + (6 * b * r - 1) * icc
icc
deff_ajustado
```


Se puede calcular en una sola linea como sigue:

```{r}
1 + (6 * b * r - 1) * ((deff - 1) / (nbarra_encuesta - 1) )
```
d
Observemos la función inversa:

```{r}
# Hogares: 33875
e4p(N = 2484855, n = 28031, P = 0.120, DEFF =  2.613351, conf = 0.95, plot = FALSE)
```

Observo que la función inversa funciona bien.