---
title: "Articulación de tamaño de muestra"
author: "José Fernando Zea"
date: "2023-06-19"
output: html_document
---

```{r setup, include=FALSE}
knitr::opts_chunk$set(echo = TRUE)
```

# Cargue de paquetes y funciones

```{r}
library(dplyr)
library(samplesize4surveys)
library(readxl)
```

Recordemos la relación del deff con la correlación intraclásica:

$$
deff= 1 + (\bar n-1)\rho
$$
Cargamos la función que calcula el efecto diseño con el nuevo de viviendas por UPM ($\bar n$):

```{r}
deff_new <- function(deff_old, n_old, n_new){
  1 + (n_new-1) * ((deff_old - 1) / (n_old - 1)) 
}
```


Cargamos las funciones de las tablas de muestreo
```{r pobrezaextrema}
source("funciones/f_tablaMue_desocupacion.R")
source("funciones/f_tablaMue_pobrezaExtrema.R")
```


# Cargua de datos

Cargamos los parámetros de las tablas de muestreo:

```{r}
setwd("../data")
df_parametrostablas_pobrezaExtrema <- read_xlsx("ParametrosTablasMuestreo_PobrezaExtrema.xlsx")
df_parametrostablas_desocupacion <- read_xlsx("ParametrosTablasMuestreo_Desempleo.xlsx")
```

Cargamos los tamaños de muestra proyectados por pobreza y desocupación:

```{r}
setwd("../output/2.ArticulacionTamMuestra/")
tabla_indicadores_pobreza_desocup <- readRDS("tabla_indicadores_pobreza_desocup.Rds")
```

Recordemos que el tamaño de muestra obtenido en la región central y Huetar norte no se alcanza el tamaño de muestra necesario para el tamaño de muestra anual de pobreza extrema. Consideraremos un tamaño de muestra combinado para desocupación y pobreza extrema.



# Tamaño de muestra para pobreza extrema

Para pobreza extrema se conserva el tamaño de muestra de desocupación con excepción de las regiones Central y Huetar Norte que conservarán como tamaño de muestra el tamaño mínimo sugerido para pobreza extrema:

```{r}
tabla_indicadores_pobrezaDesocup_Region <- tabla_indicadores_pobreza_desocup %>% 
  filter(agregacion  %in% c("Central", "Chorotega", "Pacifica Central", 
"Brunca", "Huetar Atlantico", "Huetar Norte"))

psuinsample_pobreza <- ifelse(tabla_indicadores_pobrezaDesocup_Region$agregacion %in%
                                c("Chorotega", "Pacifica Central", 
                                  "Brunca", "Huetar Atlantico"), 
                       tabla_indicadores_pobrezaDesocup_Region$PSUinSample_desocup,
                       tabla_indicadores_pobrezaDesocup_Region$PSUinSample_PE)
```

Este es el tamaño de muestra anual que se considerará por región para pobreza extrema:

```{r}
df_pobrezaAnualRegion <- data.frame(agregacion = tabla_indicadores_pobrezaDesocup_Region$agregacion,                               PSUinSample = psuinsample_pobreza)
```



Como el tamaño de muestra anual se modificó en la región cental y de Huetar Norte, calcularemos las medidas de precisión (coeficiente de variación para cada una de las regiones):
Calculamos el coeficiente de variación con la función e4p:

```{r}
df_parametrostablas_pobrezaExtrema_region <- 
  df_parametrostablas_pobrezaExtrema %>% filter(Agregacion %in%   
            c("Region_Central", "Region_Chorotega", "Region_Pacifica_Central", 
              "Region_Brunca", "Region_Huetar_Atlantico", "Region_Huetar_Norte"))

nuevo_deff <- deff_new(deff_old = df_parametrostablas_pobrezaExtrema_region$deff,
                                n_old = df_parametrostablas_pobrezaExtrema_region$nro_vivXUPM, 
                                n_new = 6)

# cve multiplicado por 100
df_pobrezaAnualRegion$cve <- e4p(N = df_parametrostablas_pobrezaExtrema_region$N, 
    n =  df_pobrezaAnualRegion$PSUinSample * 6, 
    P = df_parametrostablas_pobrezaExtrema_region$P, 
    DEFF =  nuevo_deff, conf = 0.95, plot = FALSE)$cve
```


Puedo reconstruir las tablas de muestreo para pobreza extrema anual (con el cve combinado):

```{r}
tabla_Central_PE <- f_tablaMue_PobrezaExtrema(df_parametrostablas_pobrezaExtrema,
                                              "Region_Central",
  cve = df_pobrezaAnualRegion$cve[df_pobrezaAnualRegion$agregacion == "Central"] / 100,                         m = 6)

tabla_Chorotega_PE <- f_tablaMue_PobrezaExtrema(df_parametrostablas_pobrezaExtrema, "Region_Chorotega",
cve = df_pobrezaAnualRegion$cve[df_pobrezaAnualRegion$agregacion == "Chorotega"] / 100, m = 6)

tabla_PacificaCentral_PE <- f_tablaMue_PobrezaExtrema(df_parametrostablas_pobrezaExtrema, "Region_Pacifica_Central",
cve = df_pobrezaAnualRegion$cve[df_pobrezaAnualRegion$agregacion == "Pacifica Central"] / 100, m = 6)


tabla_Brunca_PE <- f_tablaMue_PobrezaExtrema(df_parametrostablas_pobrezaExtrema, "Region_Brunca",
cve = df_pobrezaAnualRegion$cve[df_pobrezaAnualRegion$agregacion == "Brunca"] / 100,
m = 6)


tabla_HuetarAtlantico_PE <- f_tablaMue_PobrezaExtrema(df_parametrostablas_pobrezaExtrema, "Region_Huetar_Atlantico",
cve = df_pobrezaAnualRegion$cve[df_pobrezaAnualRegion$agregacion == "Huetar Atlantico"] / 100, m = 6)

tabla_HuetarNorte_PE <- f_tablaMue_PobrezaExtrema(df_parametrostablas_pobrezaExtrema, "Region_Huetar_Norte",
cve = df_pobrezaAnualRegion$cve[df_pobrezaAnualRegion$agregacion == "Huetar Norte"] / 100, m = 6)

tabla_Regiones_PE <- bind_rows(
tabla_Central_PE,
tabla_Chorotega_PE,
tabla_PacificaCentral_PE,
tabla_Brunca_PE,
tabla_HuetarAtlantico_PE,
tabla_HuetarNorte_PE)
```

El tamaño de muestra de pobreza extrema anual:

```{r}
tabla_Regiones_PE
```



## Tamaño de muestra a nivel nacional

Se agrega el tamaño de muestra a nivel nacional y se calcula el nuevo coeficiente de variación para recalcular las tablas de muestreo:

```{r}
df_pobrezaAnualNacional <- data.frame(agregacion = "Nacional", 
                          PSUinSample = sum(df_pobrezaAnualRegion$PSUinSample), # Sumo los tamaños nacionales
                            cve = NA)

nuevo_deff_nacional <- deff_new(deff_old = df_parametrostablas_pobrezaExtrema$deff[1],
                                n_old = df_parametrostablas_pobrezaExtrema$nro_vivXUPM[1], 
                                n_new = 6)
  
df_pobrezaAnualNacional$cve <- e4p(N = df_parametrostablas_pobrezaExtrema$N[1], 
    n =  df_pobrezaAnualNacional$PSUinSample * 6, 
    P = df_parametrostablas_pobrezaExtrema$P[1], 
    DEFF =  nuevo_deff_nacional, conf = 0.95, plot = FALSE)$cve
```

Calculamos la tabla de muestreo para nacional:


```{r}
tabla_Nacional_PE <- f_tablaMue_PobrezaExtrema(df_parametrostablas_pobrezaExtrema,
                          "Nacional", cve = df_pobrezaAnualNacional$cve / 100, m = 6)
tabla_Nacional_PE
```
Se observa un cve del 2,2%


## Tamaño de muestra a nivel de zona (urbana y rural)


Se optimiza el coeficiente de variación para el área urbana y rural:

```{r, warning=FALSE, message=FALSE}
f_optimizacion_cve_zona <- function(cve_param){
  cve_num <- cve_param 
  suma_psu <- f_tablaMue_PobrezaExtrema(df_parametrostablas_pobrezaExtrema, 
                                      str_region = "Zona_Urbana", 
                                      cve = cve_num , m = 6)$PSUinSample +
    f_tablaMue_PobrezaExtrema(df_parametrostablas_pobrezaExtrema, 
                            str_region = "Zona_Rural", 
                            cve = cve_num, m = 6)$PSUinSample     
  # 5.341
  return(abs(df_pobrezaAnualNacional$PSUinSample - suma_psu))  
}
```

Usar una grilla para encontrar el cve deseado óptimo para zona urbana y rural y coincida con el nacional, se busca una grilla entre el el coeficiente de variación del escenario nacional (0,03) y un valor alto 0.05 (que corresponden a los requerimientos a nivel regional). En primer lugar se busca un rango de posibles valores (candidatos) donde puede obtenerse el coeficiente de variación óptima y luego se refina nuevamente para obtener un coeficiente de variación requerido a nivel urbano y rural que satisfaga el tamaño de muestra nacional al sumar el tamaño de muestra obtenido en la zona urbana y rural:
  
  
```{r, warning=FALSE, message=FALSE}
grilla_zona <- seq(0.0226, 0.05, by =  0.001)

vctr_optim_zona <- length(seq_along(grilla_zona))
for( i in seq_along(grilla_zona) ){
  vctr_optim_zona[i] <- f_optimizacion_cve_zona(grilla_zona[i])
}

names(vctr_optim_zona) <- grilla_zona 

# Descubrir un valle, mínimo
candidatos <- vctr_optim_zona[rank(vctr_optim_zona) %in% 1:3] 
distancias <- abs(lag(candidatos) - candidatos)
LI <- ifelse(which.min(distancias) == 3, names(candidatos[2]) %>% as.numeric(), 
             names(candidatos[1])) %>% as.numeric()  

LS <- ifelse(which.min(distancias) == 3, names(candidatos[3]) %>% as.numeric(), 
             names(candidatos[2])) %>% as.numeric() 


grilla_zona <- seq(LI - 0.005, 
                   LS + 0.005, by =  0.00001)

vctr_optim_zona <- length(seq_along(grilla_zona))
for( i in seq_along(grilla_zona) ){
  vctr_optim_zona[i] <- f_optimizacion_cve_zona(grilla_zona[i])
}
names(vctr_optim_zona) <- grilla_zona 
solucion_zona <- names(vctr_optim_zona[abs(vctr_optim_zona) <= 1]) %>% as.numeric()
solucion_zona <- min(solucion_zona)
```


Calculamos la tabla de muestreo a nivel de área:

```{r}
tabla_zonaUrbana_PE <- f_tablaMue_PobrezaExtrema(df_parametrostablas_pobrezaExtrema, "Zona_Urbana",
                                                 cve = solucion_zona,  m = 6)

tabla_zonaRural_PE <- f_tablaMue_PobrezaExtrema(df_parametrostablas_pobrezaExtrema, "Zona_Rural",
                                                cve = solucion_zona,  m = 6)

tabla_zona_PE <- bind_rows(tabla_zonaUrbana_PE, tabla_zonaRural_PE)
tabla_zona_PE
```


La tabla a nivel regional se realiza con un úmero de encuestas de 8 para hacerlo consistente con la tabla nacional y de zona


```{r}
tabla_Regiones_PE$HouseholdsPerPSU_Adjusted <- 8
tabla_Regiones_PE$HouseholdsInSample_Adjusted <- tabla_Regiones_PE$HouseholdsPerPSU_Adjusted * tabla_Regiones_PE$PSUinSample
```


```{r}
tabla_zona_PE$HouseholdsPerPSU_Adjusted <- 8
tabla_zona_PE$HouseholdsInSample_Adjusted <- tabla_zona_PE$HouseholdsPerPSU_Adjusted * tabla_zona_PE$PSUinSample
```


Unificar las tablas de muestreo y conservar las variables:

```{r}
tabla_resultado_PE <- bind_rows(tabla_Nacional_PE,
                                tabla_zona_PE,
                                tabla_Regiones_PE)
tabla_resultado_PE$PersonsInSample <- NULL
```

Calculamos la agregación y P:

```{r}
tabla_resultado_PE$agregacion <- df_parametrostablas_pobrezaExtrema$Agregacion
tabla_resultado_PE$P <- df_parametrostablas_pobrezaExtrema$P
```


Calculamos los intervalos de confianza:

```{r}
tabla_resultado_PE$conf <- df_parametrostablas_pobrezaExtrema$conf
alpha <- 1- tabla_resultado_PE$conf
z <- qnorm(1-alpha/2)
tabla_resultado_PE$LI <- tabla_resultado_PE$P - z * (tabla_resultado_PE$cve) * tabla_resultado_PE$P
tabla_resultado_PE$LS <- tabla_resultado_PE$P + z * (tabla_resultado_PE$cve) * tabla_resultado_PE$P
```

Organizamos los resultados:

```{r}
tabla_resultado_PE <- tabla_resultado_PE %>% select(agregacion,PSUinSample,
                                                   HouseholdsPerPSU,
                                                   HouseholdsInSample,
                              HouseholdsPerPSU_Adjusted,HouseholdsInSample_Adjusted,
                              N, M, P, ajuste_perdida, cve, conf, LI, LS
                            )
```


```{r}
setwd("../output/3.ArticulacionTamMuestraAjustado")
writexl::write_xlsx(tabla_resultado_PE, "tabla_resultado_PE.xlsx")
```

Comprobación tamaños:

```{r}
tabla_resultado_PE$PSUinSample[1]
tabla_resultado_PE$PSUinSample[2] + tabla_resultado_PE$PSUinSample[3]

tabla_resultado_PE$PSUinSample[4] + 
  tabla_resultado_PE$PSUinSample[5] + tabla_resultado_PE$PSUinSample[6] +
  tabla_resultado_PE$PSUinSample[7] + tabla_resultado_PE$PSUinSample[8 ] + 
  tabla_resultado_PE$PSUinSample[9]
```




# Tamaño de muestra desocupación

También calculamos el tamaño de muestra para la desocupación, para esto utilizamos el tamaño de muestra anual de pobreza extrema y lo mensualizamos (según el esquema rotativo):

```{r}
psuinsample_desocupacion <- round(psuinsample_pobreza * 15/24)
```

# Tamaño de muestra a nivel regional

```{r}
df_DesocupacionRegion <- data.frame(agregacion = tabla_indicadores_pobrezaDesocup_Region$agregacion,                               PSUinSample = psuinsample_desocupacion)
```


Calculamos el coeficiente de variación resultante para pobreza extrema:

```{r}
df_parametrostablas_desocupacion_region <- 
  df_parametrostablas_desocupacion %>% filter(Agregacion %in%   
            c("Region_Central", "Region_Chorotega", "Region_Pacifica_Central", 
              "Region_Brunca", "Region_Huetar_Atlantico", "Region_Huetar_Norte"))

nuevo_deff_desoc <- deff_new(deff_old = df_parametrostablas_desocupacion_region$deff,
                    n_old = df_parametrostablas_desocupacion_region$nro_vivXUPM, 
                    n_new = 6)

# cve multiplicado por 100
df_DesocupacionRegion$cve <- e4p(N = df_parametrostablas_desocupacion_region$N, 
    n =  df_DesocupacionRegion$PSUinSample * 6 * df_parametrostablas_desocupacion_region$r1 * df_parametrostablas_desocupacion_region$r2 * 
      df_parametrostablas_desocupacion_region$b, 
    P = df_parametrostablas_desocupacion_region$P, 
    DEFF =  nuevo_deff_desoc, conf = 0.95, plot = FALSE)$cve
```




Con estos insumos calculamos las tablas de muestreo:

```{r}
tabla_Central_desocup <- f_tablaMue_desocupacion(df_parametrostablas_desocupacion, "Region_Central",
cve = df_DesocupacionRegion$cve[df_DesocupacionRegion$agregacion == "Central"] / 100,                         m = 6)

tabla_Chorotega_desocup <- f_tablaMue_desocupacion(df_parametrostablas_desocupacion, "Region_Chorotega",
cve = df_DesocupacionRegion$cve[df_DesocupacionRegion$agregacion == "Chorotega"] / 100, m = 6)

tabla_PacificaCentral_desocup <- f_tablaMue_desocupacion(df_parametrostablas_desocupacion, "Region_Pacifica_Central",
cve = df_DesocupacionRegion$cve[df_DesocupacionRegion$agregacion == "Pacifica Central"] / 100, m = 6)


tabla_Brunca_desocup <- f_tablaMue_desocupacion(df_parametrostablas_desocupacion, "Region_Brunca",
cve = df_DesocupacionRegion$cve[df_DesocupacionRegion$agregacion == "Brunca"] / 100,
m = 6)


tabla_HuetarAtlantico_desocup <- f_tablaMue_desocupacion(df_parametrostablas_desocupacion, "Region_Huetar_Atlantico",
cve = df_DesocupacionRegion$cve[df_DesocupacionRegion$agregacion == "Huetar Atlantico"] / 100, m = 6)

tabla_HuetarNorte_desocup <- f_tablaMue_desocupacion(df_parametrostablas_desocupacion, "Region_Huetar_Norte",
cve = df_DesocupacionRegion$cve[df_DesocupacionRegion$agregacion == "Huetar Norte"] / 100, m = 6)

tabla_Regiones_desoc <- bind_rows(
tabla_Central_desocup,
tabla_Chorotega_desocup,
tabla_PacificaCentral_desocup,
tabla_Brunca_desocup,
tabla_HuetarAtlantico_desocup,
tabla_HuetarNorte_desocup)
```


```{r}
tabla_Regiones_desoc
```
El tamaño resultante para desocupación:

```{r}
sum(tabla_Regiones_desoc$HouseholdsInSample_Adjusted)
```


# Tamaño de muestra a nivel nacional
Se calcula el tamaño de muestra a nivel nacional:

```{r}
df_DesocupacionNacional <- data.frame(agregacion = "Nacional", 
                                      PSUinSample = sum(df_DesocupacionRegion$PSUinSample),
                            cve = NA)

nuevo_deff_nacional_desoc <- deff_new(deff_old = df_parametrostablas_desocupacion$deff[1],
                                n_old = df_parametrostablas_desocupacion$nro_vivXUPM[1], 
                                n_new = 6)
  
df_DesocupacionNacional$cve <- e4p(N = df_parametrostablas_desocupacion$N[1], 
    n =  df_DesocupacionNacional$PSUinSample * 6 *
      df_parametrostablas_desocupacion$r1[1] * 
      df_parametrostablas_desocupacion$r2[1] * 
      df_parametrostablas_desocupacion$b[1], 
    P = df_parametrostablas_desocupacion$P[1], 
    DEFF =  nuevo_deff_nacional_desoc, conf = 0.95, plot = FALSE)$cve
```

Calculamos la tabla de muestreo para nacional:


```{r}
tabla_Nacional_desoc <- f_tablaMue_desocupacion(df_parametrostablas_desocupacion,
                          "Nacional",
cve = df_DesocupacionNacional$cve / 100, m = 6)
```



# Tamaño de muestra a nivel de zona


Se optimiza el coeficiente de variación para el área urbana y rural:

```{r, warning=FALSE, message=FALSE}
f_optimizacion_cve_zona_desocup <- function(cve_param){
  cve_num <- cve_param 
  suma_psu <- f_tablaMue_desocupacion(df_parametrostablas_desocupacion, 
                                      str_region = "Zona_Urbana", 
                                      cve = cve_num , m = 6)$PSUinSample +
    f_tablaMue_desocupacion(df_parametrostablas_desocupacion, 
                            str_region = "Zona_Rural", 
                            cve = cve_num, m = 6)$PSUinSample     
  # 3.338
  return(abs(tabla_Nacional_desoc$PSUinSample - suma_psu))  
}
```

Usar una grilla para encontrar el cve deseado óptimo para zona urbana y rural y coincida con el nacional, se busca una grilla entre el el coeficiente de variación del escenario nacional (0,03) y un valor alto 0.05 (que corresponden a los requerimientos a nivel regional). En primer lugar se busca un rango de posibles valores (candidatos) donde puede obtenerse el coeficiente de variación óptima y luego se refina nuevamente para obtener un coeficiente de variación requerido a nivel urbano y rural que satisfaga el tamaño de muestra nacional al sumar el tamaño de muestra obtenido en la zona urbana y rural:
  
  
```{r, warning=FALSE, message=FALSE}
grilla_zona <- seq(0.02549336, 0.05, by =  0.001)

vctr_optim_zona <- length(seq_along(grilla_zona))
for( i in seq_along(grilla_zona) ){
  vctr_optim_zona[i] <- f_optimizacion_cve_zona_desocup(grilla_zona[i])
}

names(vctr_optim_zona) <- grilla_zona 

# Descubrir un valle, mínimo
candidatos <- vctr_optim_zona[rank(vctr_optim_zona) %in% 1:3] 
distancias <- abs(lag(candidatos) - candidatos)
LI <- ifelse(which.min(distancias) == 3, names(candidatos[2]) %>% as.numeric(), 
             names(candidatos[1])) %>% as.numeric()  

LS <- ifelse(which.min(distancias) == 3, names(candidatos[3]) %>% as.numeric(), 
             names(candidatos[2])) %>% as.numeric() 


grilla_zona <- seq(LI - 0.005, 
                   LS + 0.005, by =  0.00001)

vctr_optim_zona <- length(seq_along(grilla_zona))
for( i in seq_along(grilla_zona) ){
  vctr_optim_zona[i] <- f_optimizacion_cve_zona_desocup(grilla_zona[i])
}
names(vctr_optim_zona) <- grilla_zona 
solucion_zona <- names(vctr_optim_zona[abs(vctr_optim_zona) <= 1]) %>% as.numeric()
solucion_zona <- min(solucion_zona)
```


Calculamos la tabla de muestreo a nivel de área:

```{r}
tabla_zonaUrbana_desoc <- f_tablaMue_desocupacion(df_parametrostablas_desocupacion, "Zona_Urbana", cve = solucion_zona,  m = 6)

tabla_zonaRural_desoc <- f_tablaMue_desocupacion(df_parametrostablas_desocupacion, "Zona_Rural", cve = solucion_zona,  m = 6)

tabla_zona_desoc <- bind_rows(tabla_zonaUrbana_desoc, tabla_zonaRural_desoc)
tabla_zona_desoc$PSUinSample %>% sum()
```



La tabla a nivel regional se realiza con un úmero de encuestas de 8 para hacerlo consistente con la tabla nacional y de zona


```{r}
tabla_Regiones_desoc$HouseholdsPerPSU_Adjusted <- 8

tabla_Regiones_desoc$HouseholdsInSample_Adjusted <- tabla_Regiones_desoc$HouseholdsPerPSU_Adjusted * tabla_Regiones_desoc$PSUinSample
# 
# tabla_Regiones_desoc$PersonsInSample_Adjusted <- 
#   round(tabla_Regiones_desoc$HouseholdsInSample_Adjusted *  
#           df_parametrostablas_desocupacion_region$b *
#           df_parametrostablas_desocupacion_region$r1 *
#           df_parametrostablas_desocupacion_region$r2
#                     ) 

```


```{r}
tabla_zona_desoc$HouseholdsPerPSU_Adjusted <- 8

tabla_zona_desoc$HouseholdsInSample_Adjusted <- tabla_zona_desoc$HouseholdsPerPSU_Adjusted * tabla_zona_desoc$PSUinSample
```


Unificar las tablas de muestreo y conservar las variables:

```{r}
tabla_resultado_desoc <- bind_rows(tabla_Nacional_desoc,
                                tabla_zona_desoc,
                                tabla_Regiones_desoc)
```

Calculamos la agregación y P:

```{r}
tabla_resultado_desoc$agregacion <- df_parametrostablas_desocupacion$Agregacion
tabla_resultado_desoc$P <- df_parametrostablas_desocupacion$P
```


Calculamos los intervalos de confianza:

```{r}
tabla_resultado_desoc$conf <- df_parametrostablas_desocupacion$conf
alpha <- 1- tabla_resultado_desoc$conf
z <- qnorm(1-alpha/2)
tabla_resultado_desoc$LI <- tabla_resultado_desoc$P - z * (tabla_resultado_desoc$cve) * tabla_resultado_desoc$P

tabla_resultado_desoc$LS <- tabla_resultado_desoc$P + z * (tabla_resultado_desoc$cve) * tabla_resultado_desoc$P
```

Organizamos los resultados:

```{r}
tabla_resultado_desoc <- tabla_resultado_desoc %>% select(agregacion,
                                                       PSUinSample,   
                                                   HouseholdsPerPSU,
                                                   HouseholdsInSample,
                                                   PersonsInSample,
                              HouseholdsPerPSU_Adjusted,HouseholdsInSample_Adjusted,
                              N, M, P, ajuste_perdida, cve, conf, LI, LS
                            )
```

Guardamos los resultados

```{r}
setwd("../output/3.ArticulacionTamMuestraAjustado")
writexl::write_xlsx(tabla_resultado_desoc, "tabla_resultado_desoc.xlsx")
```

Comprobación tamaños:

```{r}
tabla_resultado_desoc$PSUinSample[1]
tabla_resultado_desoc$PSUinSample[2] + tabla_resultado_desoc$PSUinSample[3]

tabla_resultado_desoc$PSUinSample[4] + 
  tabla_resultado_desoc$PSUinSample[5] + tabla_resultado_desoc$PSUinSample[6] +
  tabla_resultado_desoc$PSUinSample[7] + tabla_resultado_desoc$PSUinSample[8 ] + 
  tabla_resultado_desoc$PSUinSample[9]


```

