---
title: "Análisis agregaciones"
author: "José Fernando Zea"
date: "2023-09-25"
output: html_document
---

```{r setup, include=FALSE}
knitr::opts_chunk$set(echo = TRUE)
```


# Algumos preliminares



# Lectura de tamaños de muestra por UPM


```{r}
library(samplesize4surveys)
library(readxl)
library(dplyr)
library(samplesize4surveys)
library(readxl)
library(writexl)


deff_new <- function(deff_old, n_old, n_new){
    1 + (n_new-1) * ((deff_old - 1) / (n_old - 1)) 
}
```



```{r pobrezaextrema}
source("funciones/f_tablaMue_desocupacion.R")
source("funciones/f_tablaMue_pobrezaExtrema.R")
```


Leemos los tamaños de muestra ya establecidos para pobreza extrema y desocupación:

```{r}
setwd("../output/3.ArticulacionTamMuestraAjustado")
dir()
tabla_resultado_desoc <- read_xlsx("tabla_resultado_desoc.xlsx") 
tabla_resultado_PE <- read_xlsx("tabla_resultado_PE.xlsx")
```

Leemos los parámetros de las tablas de muestreo:

```{r}
setwd("../data")

df_parametrostablas_pobrezaExtrema <- read_xlsx("ParametrosTablasMuestreo_PobrezaExtrema.xlsx")

df_parametrostablas_desocupacion <- read_xlsx("ParametrosTablasMuestreo_Desempleo.xlsx")
```



Calcalos los nuevos parámetros del deff para pobreza extrema:

```{r}
nuevo_deff_PE <- deff_new(deff_old = df_parametrostablas_pobrezaExtrema$deff,
                                n_old = df_parametrostablas_pobrezaExtrema$nro_vivXUPM, 
                                n_new = 6)
```

De manera similar calculamos el deff para desocupación:

```{r}
nuevo_deff_desoc <- deff_new(deff_old = df_parametrostablas_desocupacion$deff,
                    n_old = df_parametrostablas_desocupacion$nro_vivXUPM, 
                    n_new = 6)
```


# Estimación de margenes de error para desocupación (mensual)

```{r}
fraccion_trimestral <- 1/3
cve_desocup_mes <- e4p(N = df_parametrostablas_desocupacion$N, 
    n =  tabla_resultado_desoc$PSUinSample * 6 * fraccion_trimestral, 
    P = df_parametrostablas_desocupacion$P, 
    DEFF =  nuevo_deff_desoc, conf = 0.95, plot = FALSE)$cve
cve_desocup_mes
```





Recordemos que me = z * ee

$$
cve = \frac{ee}{\hat{P}} = \frac{me}{z\hat{P}}=\frac{mer}{z}
$$
Por lo tanto:

$$
me = z*\hat{P}cve
$$

Calculamos el intervalos de cofianza para desocupación:

```{r}
conf<- 0.95
alpha <- 1- conf
z <- qnorm(1-alpha/2)

me_desocupuacion_mes <- z * df_parametrostablas_desocupacion$P * (cve_desocup_mes / 100)
LI_desocupuacion_mes <- df_parametrostablas_desocupacion$P - me_desocupuacion_mes
LS_desocupuacion_mes <- df_parametrostablas_desocupacion$P + me_desocupuacion_mes
P_desocupuacion_mes <-  df_parametrostablas_desocupacion$P   
IC_desocupuacion_mes <- data.frame(Agregacion = df_parametrostablas_desocupacion$Agregacion,
  LI_desocupuacion_mes = LI_desocupuacion_mes,
                P_desocupuacion_trim = P_desocupuacion_mes, 
                LS_desocupuacion_trim = LS_desocupuacion_mes)
IC_desocupuacion_mes
```



# Estimación de margenes de error para pobreza extrema (mensual)


```{r}
fraccionMensual_mes_PE <- (15/24) / 3
cve_PE_mens <- e4p(N = df_parametrostablas_pobrezaExtrema$N, 
    n =  tabla_resultado_PE$PSUinSample * 6 * fraccionMensual_mes_PE, 
    P = df_parametrostablas_pobrezaExtrema$P, 
    DEFF =  nuevo_deff_PE, conf = 0.95, plot = FALSE)$cve
cve_PE_mens
```


```{r}
conf<- 0.95
alpha <- 1- conf
z <- qnorm(1-alpha/2)

me_pobezaExtrema_mens <- z * df_parametrostablas_pobrezaExtrema$P * (cve_PE_mens / 100)
LI_pobezaExtrema_mens <- df_parametrostablas_pobrezaExtrema$P - me_pobezaExtrema_mens
LS_pobezaExtrema_mens <- df_parametrostablas_pobrezaExtrema$P + me_pobezaExtrema_mens
P_pobezaExtrema_mens <-  df_parametrostablas_pobrezaExtrema$P   

IC_pobezaExtrema_mens <- data.frame(Agregacion = df_parametrostablas_pobrezaExtrema$Agregacion, LI_pobezaExtrema_mens = LI_pobezaExtrema_mens,
                P_pobezaExtrema_mens = P_pobezaExtrema_mens, 
                LS_pobezaExtrema_mens = LS_pobezaExtrema_mens)
IC_pobezaExtrema_mens$me <- IC_pobezaExtrema_mens$LS_pobezaExtrema_mens - IC_pobezaExtrema_mens$LI_pobezaExtrema_mens
IC_pobezaExtrema_mens
```


# Estimación de margenes de error para pobreza extrema (trimestral)


```{r}
fraccionMensual_trimes_PE <- 15/24
cve_PE_trimes <- e4p(N = df_parametrostablas_pobrezaExtrema$N, 
    n =  tabla_resultado_PE$PSUinSample * 6 * fraccionMensual_trimes_PE, 
    P = df_parametrostablas_pobrezaExtrema$P, 
    DEFF =  nuevo_deff_PE, conf = 0.95, plot = FALSE)$cve
cve_PE_trimes
```


```{r}
conf<- 0.95
alpha <- 1- conf
z <- qnorm(1-alpha/2)

me_pobezaExtrema_trimes <- z * df_parametrostablas_pobrezaExtrema$P * (cve_PE_trimes / 100)
LI_pobezaExtrema_trimes <- df_parametrostablas_pobrezaExtrema$P - me_pobezaExtrema_trimes
LS_pobezaExtrema_trimes <- df_parametrostablas_pobrezaExtrema$P + me_pobezaExtrema_trimes
P_pobezaExtrema_trimes <-  df_parametrostablas_pobrezaExtrema$P   

IC_pobezaExtrema_trimes <- data.frame(Agregacion = df_parametrostablas_pobrezaExtrema$Agregacion, LI_pobezaExtrema_trimes = LI_pobezaExtrema_trimes,
                P_pobezaExtrema_trimes = P_pobezaExtrema_trimes, 
                LS_pobezaExtrema_trimes = LS_pobezaExtrema_trimes)
IC_pobezaExtrema_trimes$me <- IC_pobezaExtrema_trimes$LS_pobezaExtrema_trimes - IC_pobezaExtrema_trimes$LI_pobezaExtrema_trimes 
IC_pobezaExtrema_trimes
```


Organización de salidas

```{r}
salida_IC <- list(IC_desocupuacion_mes, IC_pobezaExtrema_mens, IC_pobezaExtrema_trimes)
names(salida_IC) <- c("IC_desocupuacion_mes", "IC_pobezaExtrema_mens", "IC_pobezaExtrema_trimes")
write_xlsx(salida_IC, "salida_IC.xlsx")
```

