---
title: "Asignación de tamaño de muestra"
author: "José Fernando Zea"
date: "2023-11-06"
output: html_document
---

```{r setup, include=FALSE}
knitr::opts_chunk$set(echo = TRUE)
```

## Asignación de tamaño de muestra


Desarrollamos la función de Kish:

```{r}
f_kishAlloc <- function(N_h, n, I = 1){
  H <- length(N_h)
  N <- sum(N_h)
  W_h <- N_h / N 
  num <- sqrt((1/(H^2)) + I * (W_h^2))
  denom <- sum(num)
  nh_Kish <- n * num / denom
  round(nh_Kish)
}

# f_kishAlloc(N_h = c(200, 300, 500), n = 100)
```

```{r}
library(haven)
library(dplyr)
#library(samplesize4surveys)
library(readxl)
library(labelled)
```


```{r}
setwd("../data")
df_marco <- read_spss("MMV_2011 usuarios_Cepal_20_10_23.sav")
```

Son 14 estratos en el marco, en 5 regiones (exceptuando la central) se combina con urbano y rural, otro estrato es la región central rural, y otros tres estratos son la región central en el área urbana en nivel socieconómico bajo, medio y alto.

```{r}
unique(df_marco$Estrato) %>% as.numeric() %>% sort()
```

Leemos los resultados de tamaño de muestra:


```{r}
setwd("../output/3.ArticulacionTamMuestraAjustado")
df_resultado_desoc <- read_excel("tabla_resultado_desoc.xlsx")
```

Ajustamos el tamaño de muestra regional con respecto al tamaño de muestra nacional (que tiene un tamaño de muestra ligeramente mayor):

```{r}
n_regional <- df_resultado_desoc %>% filter(agregacion %in% 
                    c("Region_Central", "Region_Chorotega", "Region_Pacifica_Central", 
                      "Region_Brunca", "Region_Huetar_Atlantico", "Region_Huetar_Norte")) %>%
                     pull(HouseholdsInSample_Adjusted)

prop_regional <- n_regional / sum(n_regional)
n_nacional <- df_resultado_desoc %>% 
                       filter(agregacion == "Nacional") %>%
                       pull(HouseholdsInSample_Adjusted)
n_regional_ajustado <- round(prop_regional * n_nacional)
n_regional_ajustado
```

Comprobamos la coincidencia de los tamaños de muestra:

```{r}
sum(n_regional_ajustado)
n_nacional
```

Asignamos esos valores en un dataframe:

```{r}
df_Tamregional <- data.frame(agregacion = df_resultado_desoc %>% filter(agregacion %in% 
                    c("Region_Central", "Region_Chorotega", "Region_Pacifica_Central", 
                      "Region_Brunca", "Region_Huetar_Atlantico", "Region_Huetar_Norte")) %>%
                     pull(agregacion),
           n_regional_ajustado = n_regional_ajustado
)
```


# Asignación de Kish


Estimamos el número de hogares por estrato:

```{r}
df_hogaresXEstrato <- df_marco %>% group_by(Estrato) %>% 
                      summarise(cuenta = n(), Total_Hogares = sum(Total_Hogares, na.rm = T), 
                                faltantes = sum(is.na(Total_Hogares)))

df_hogaresXEstrato$NombreRegion <- c("Region_Central", "Region_Central", "Region_Central", "Region_Central",
"Region_Chorotega", "Region_Chorotega", "Region_Pacifica_Central", "Region_Pacifica_Central",
"Region_Brunca", "Region_Brunca", "Region_Huetar_Atlantico", "Region_Huetar_Atlantico",
"Region_Huetar_Norte", "Region_Huetar_Norte")
df_hogaresXEstrato <- df_hogaresXEstrato %>% relocate(NombreRegion)
```


Generamos correlativa de las regiones:

```{r}
df_etiquetaEstratos <- val_labels(df_marco$Estrato) %>% as.table() %>% as.data.frame() 
df_etiquetaEstratos$NombreRegion <- c("Region_Central", "Region_Central", "Region_Central", "Region_Central",
"Region_Chorotega", "Region_Chorotega", "Region_Pacifica_Central", "Region_Pacifica_Central",
"Region_Brunca", "Region_Brunca", "Region_Huetar_Atlantico", "Region_Huetar_Atlantico",
"Region_Huetar_Norte", "Region_Huetar_Norte")

names(df_etiquetaEstratos) <- c("NombreEstrato", "Estrato", "NombreRegion")
```

Integro los nombres 

```{r}
df_hogaresXEstrato <- left_join(df_hogaresXEstrato,  df_etiquetaEstratos, by = c("NombreRegion", "Estrato"))
df_hogaresXEstrato <- df_hogaresXEstrato[c("NombreRegion", "Estrato", "NombreEstrato",
                       "Total_Hogares")]
```



En cada una de las regiones se realizará la asignación de Kish, se itera el método:

```{r}
vctr_region <- unique(df_hogaresXEstrato$NombreRegion)
lst_asignacionKish <- vector(mode = "list", length = length(vctr_region))
for(i in 1:length(vctr_region)){
Nh_region <- df_hogaresXEstrato %>% filter(NombreRegion == vctr_region[i]) %>% pull(Total_Hogares)
n_region <- df_Tamregional %>% filter(agregacion == vctr_region[i]) %>% pull(n_regional_ajustado)
nh_AsignKish <- round(f_kishAlloc(N_h = Nh_region, n = n_region, I = 1))
nh_AsignProp <- round(n_region * Nh_region / sum(Nh_region))
lst_asignacionKish[[i]] <- data.frame(Estrato = df_hogaresXEstrato %>% 
                                        filter(NombreRegion == vctr_region[i]) %>%
                                        pull(Estrato),
   NombreEstrato = df_hogaresXEstrato %>% 
                                        filter(NombreRegion == vctr_region[i]) %>%
                                        pull(NombreEstrato),                                   
                                      
  agregacion = rep(vctr_region[i], length(Nh_region)), 
                            n = n_region, Nh_region, nh_AsignProp, nh_AsignKish)
}
df_asignacionKishEstrato <- bind_rows(lst_asignacionKish)
df_asignacionKishEstrato 
```

Colocamos las estimaciones para cada unos de los estratos:

```{r}
df_asignacionKishEstrato <- df_asignacionKishEstrato %>% 
  mutate(Zona = c("Urbano", "Urbano", "Urbano", "Rural",
                     rep(c("Urbano", "Rural"), 5))) %>%
  relocate(Zona, .after = agregacion)
```


Calculamos las estimaciones por área:

```{r}
df_asignacionKish_Zona <- df_asignacionKishEstrato %>% group_by(Zona) %>% summarise(Nh_region = sum(Nh_region),
                                     nh_AsignProp = sum(nh_AsignProp),
                                     nh_AsignKish = sum(nh_AsignKish))
```


Guardamos la repartición de muestra en los estratos:

```{r}
salida <- list(df_asignacionKishEstrato, df_asignacionKish_Zona, df_resultado_desoc)
names(salida) <- c("TamMuestraEstrato", "TamMuestraZona", "TamMuestraInicial")
```


```{r}
setwd("../output/AsignacionesXEstrato")
write_xlsx(salida, "AsignacionKishTamañoMuestraDesocupacion.xlsx")
```


```{r}

```

