---
title: "Tamano de muestra"
author: "José Fernando Zea"
date: "2023-05-10"
output: html_document
---

```{r setup, include=FALSE}
knitr::opts_chunk$set(echo = TRUE)
```




```{r, warning=FALSE, message=FALSE}
library(readxl)
library(dplyr)
library(samplesize4surveys)
```

Creamos la función inversa para las tablas de muestreo:

El coeficiente de correlación intraclásica puede ser calculado como:

$$
deff = 1 + (n-1) * ICC 
$$
Por lo tanto, el ICC es igual a:

$$
ICC = \frac{deff-1}{n-1}
$$

Para estimar el tamaño de la muestra se utiliza la encuesta de hogares o desocupación más reciente, en estas encuestas se disponen de los efectos diseño dado un tamaño de muestra previamente configurado. Por lo tanto para calcular el efecto diseño que se tendrá en la nueva encuesta con un tamaño de muestra seleccionando 6 encuestas por UPM, se requiere encontrar el coeficiente de variación original

$$
ICC = \frac{deff_{old}-1}{n_{old}-1}
$$

Esta ecuación deberá susituirse en la ecuación del efecto diseño con el nuevo número de hogares por UPM ($n_{new}$) que para este caso es 6:


$$
deff_{new} = 1 + (n_{new}-1) * \frac{deff_{old}-1}{n_{old}-1} 
$$

La función que permite realizar esto es:

```{r}
deff_new <- function(deff_old, n_old, n_new){
  1 + (n_new-1) * ((deff_old - 1) / (n_old - 1)) 
}
```

Leemos el tamaño de las upms en cada agregación para desocupación y pobreza extrema:

```{r}
setwd("output/1.TablaOptimizadaPobrezaExtrema")
tabla_PE <- readRDS("tabla_PE.Rds")
```

```{r}
setwd("output/1.TablaOptimizadaDesocupacion")
tabla_desocup <- readRDS("tabla_desocup.Rds")
```

Leer los parámetros de ocupacióny desocupación:


```{r}
df_parametrostablas_pobrezaExtrema <- read_excel("ParametrosTablasMuestreo_PobrezaExtrema.xlsx")
df_parametrostablas_desocupacion <- read_excel("ParametrosTablasMuestreo_Desempleo.xlsx") 
```


Unificamos las dos tablas y las llevamos a anual para ver que agregaciones debo considerar.

```{r}
tabla_PE_reduc <- tabla_PE %>% select(agregacion, cve_PE = cve, 
                    PSUinSample, 
                    HouseholdsPerPSU_Adjusted_PE = 
                      HouseholdsPerPSU_Adjusted, 
                    HouseholdsInSample_Adjusted_PE = HouseholdsInSample_Adjusted)


tabla_desocup_reduc <- tabla_desocup %>% select(agregacion, cve_desocup = cve, 
                    PSUinSample_desocup = PSUinSample, 
                    HouseholdsPerPSU_Adjusted_desocup = 
                      HouseholdsPerPSU_Adjusted)

# Calculamos la acumulación en el año de desocupación que sería lo que se usaría en desocupación
tabla_desocup_reduc$PSUinSample_desocup <- 24/15 * tabla_desocup_reduc$PSUinSample_desocup

tabla_desocup_reduc$HouseholdsPerPSU_Adjusted_desocup <- tabla_desocup_reduc$HouseholdsPerPSU_Adjusted_desocup * tabla_desocup_reduc$PSUinSample_desocup

# Esta tabla esta llevada anualmente
tabla_indicadores_pobreza_desocup <- inner_join(tabla_PE_reduc, tabla_desocup_reduc,
                                                by = "agregacion")
```


Calculamos si los tamaños de pobreza extrema con el tamaño acumulado de desocupación en la región central satisface el 9%:

```{r}
PSUinSample_desocup_central <- tabla_indicadores_pobreza_desocup %>%  
  filter(agregacion  == "Central") %>% pull(PSUinSample_desocup) 
n_central <- PSUinSample_desocup_central * 6
```

```{r}
deff_original_regionCentral <- df_parametrostablas_pobrezaExtrema %>% 
  filter(Agregacion %in% c("Region_Central")) %>% pull(deff)
```

```{r}
df_parametros_regionCentral  <- df_parametrostablas_pobrezaExtrema %>%
  filter(Agregacion %in% c("Region_Central")) 

nropersonas_original_regionCentral <- 
  df_parametros_regionCentral$nro_vivXUPM * 
  df_parametros_regionCentral$b *
  df_parametros_regionCentral$r 
```


Calculo del nuevo deff:

```{r}
nuevo_deff_regionCentral <- deff_new(deff_old = deff_original_regionCentral,
                                n_old = nropersonas_original_regionCentral, 
                                n_new = 6 * df_parametros_regionCentral$b * 
                                        df_parametros_regionCentral$r)

# cve multiplicado por 100
e4p(N = df_parametros_regionCentral$N , 
    n =  n_central, 
    P = df_parametros_regionCentral$P, 
    DEFF =  nuevo_deff_regionCentral, conf = 0.95, plot = FALSE)
```


Calculamos si los tamaños de pobreza extrema en la región Huetar Norte satisface el 9%:

```{r}
PSUinSample_desocup_regionHuetarNorte <- tabla_indicadores_pobreza_desocup %>%  
  filter(agregacion  == "Huetar Norte") %>% pull(PSUinSample_desocup) 
n_regionHuetarNorte <- PSUinSample_desocup_regionHuetarNorte * 6
```

```{r}
deff_original_regionHuetarNorte <- df_parametrostablas_pobrezaExtrema %>% 
  filter(Agregacion %in% c("Region_Huetar_Norte")) %>% pull(deff)
```

```{r}
df_parametros_regionHuetarNorte  <- df_parametrostablas_pobrezaExtrema %>%
  filter(Agregacion %in% c("Region_Huetar_Norte")) 

nropersonas_original_regionHuetarNorte <- 
  df_parametros_regionHuetarNorte$nro_vivXUPM * 
  df_parametros_regionHuetarNorte$b *
  df_parametros_regionHuetarNorte$r 
```


Calculo el deff:

```{r}
nuevo_deff_regionHuetarNorte <-
  deff_new(deff_old = deff_original_regionHuetarNorte,
                                n_old = nropersonas_original_regionHuetarNorte, 
                                n_new = 6 * df_parametros_regionHuetarNorte$b * 
                                        df_parametros_regionHuetarNorte$r)

# cve multiplicado por 100
e4p(N = df_parametros_regionHuetarNorte$N , 
    n =  n_regionHuetarNorte, 
    P = df_parametros_regionHuetarNorte$P, 
    DEFF =  nuevo_deff_regionHuetarNorte, conf = 0.95, plot = FALSE)
```

Se satisfacen los tamaños de muestra para pobreza.


Por lo tanto el tamaño de muestra obtenido para desocupación es de:

```{r}
#resultados_desocupacion <- data.frame(agregacion = #tabla_indicadores_pobreza_desocup$agregacion,
#                        PSUinSample_desocup = #tabla_indicadores_pobreza_desocup$PSUinSample_desocup * 15/24
#                         )
```


# Medidas de precisión para pobreza con intervalos de confianza

Generamos los indicadores para pobreza extrema:

```{r}
resultados_PE <- data.frame(agregacion = tabla_indicadores_pobreza_desocup$agregacion,
                         PSUinSample = tabla_indicadores_pobreza_desocup$PSUinSample)

resultados_PE$HouseholdsPerPSU <- tabla_desocup$HouseholdsPerPSU
resultados_PE$HouseholdsInSample  <-  resultados_PE$PSUinSample * resultados_PE$HouseholdsPerPSU

resultados_PE$HouseholdsPerPSU_Adjusted <- tabla_desocup$HouseholdsPerPSU_Adjusted 
resultados_PE$HouseholdsInSample_Adjusted <- resultados_PE$HouseholdsPerPSU_Adjusted *                                resultados_PE$PSUinSample

resultados_PE$N <- df_parametrostablas_pobrezaExtrema$N
resultados_PE$M <- df_parametrostablas_pobrezaExtrema$M
resultados_PE$P <- df_parametrostablas_pobrezaExtrema$P
resultados_PE$ajuste_perdida <- (1-df_parametrostablas_pobrezaExtrema$PM) * 
  df_parametrostablas_pobrezaExtrema$TR
  

```


Calcular los insumos para calcular el nuevo deff: 

```{r}
resultados_PE$deff_new <- deff_new(deff_old = df_parametrostablas_pobrezaExtrema$deff,
         n_old = df_parametrostablas_pobrezaExtrema$nro_vivXUPM,                             n_new = 6)
```


```{r}
resultados_PE$cve <- e4p(N = resultados_PE$N , 
    n =  resultados_PE$HouseholdsInSample, 
    P = resultados_PE$P, 
    DEFF =  resultados_PE$deff_new, conf = 0.95, plot = FALSE)$cve / 100

resultados_PE$HouseholdsPerPSU_Adjusted <- tabla_desocup$HouseholdsPerPSU_Adjusted
resultados_PE$HouseholdsInSample_Adjusted <- resultados_PE$HouseholdsPerPSU_Adjusted * resultados_PE$PSUinSample
```


Calculamos el intervalo de confianza para la tabla de pobreza, los intervalos de variación de los parámetros son:

$$
\hat{P}-z_{1-\alpha/2}\sqrt{\hat V(\hat P)}, \hat{P}+z_{1-\alpha/2}\sqrt{\hat V(\hat P)} 
$$

En términos de coeficiente de varaición:

$$
\hat{P}-z_{1-\alpha/2}cve\hat P, \hat{P}+z_{1-\alpha/2}cve\hat P 
$$

Por otro lado el ancho del intervalo se puede establecer como:

$$
Ancho = 2z_{1-\alpha/2}cve\hat P
$$

Por lo que el coeficiente de variación se puede ver como:

$$
cve = \frac{Ancho}{2z_{1-\alpha/2}\hat P}
$$

```{r}
resultados_PE$conf <- df_parametrostablas_pobrezaExtrema$conf
alpha <- 1- resultados_PE$conf
z <- qnorm(1-alpha/2)
resultados_PE$LI <- resultados_PE$P - z * (resultados_PE$cve) * resultados_PE$P
resultados_PE$LS <- resultados_PE$P + z * (resultados_PE$cve) * resultados_PE$P
```


Organización de la información:

```{r}
resultados_PE <- resultados_PE %>% select(c("agregacion", "N", "M", "ajuste_perdida", "P",
"cve", "conf", "HouseholdsPerPSU",
"deff_new", "PSUinSample", 
"HouseholdsInSample",  "HouseholdsPerPSU_Adjusted", 
"HouseholdsInSample_Adjusted", "LI", "LS"))
```



# Medidas de precisión para desocupación con intervalos de confianza

```{r}
resultados_desocupacion <- tabla_desocup
resultados_desocupacion$conf <- df_parametrostablas_desocupacion$conf

alpha <- 1- resultados_desocupacion$conf
z <- qnorm(1-alpha/2)

resultados_desocupacion$P <- df_parametrostablas_desocupacion$P

resultados_desocupacion$LI <- resultados_desocupacion$P - z * (resultados_desocupacion$cve) * resultados_desocupacion$P

resultados_desocupacion$LS <- resultados_desocupacion$P + z * (resultados_desocupacion$cve) * resultados_desocupacion$P
```

Dejamos las variables relevantes:

```{r}
resultados_desocupacion <- resultados_desocupacion %>% select(c("agregacion", "N", "M", "ajuste_perdida", "n_personaXhogar",
   "P", "cve", "conf", "HouseholdsPerPSU", "PersonsPerPSU", "DEFF", "PSUinSample", 
"HouseholdsInSample", "PersonsInSample", "HouseholdsPerPSU_Adjusted", 
"HouseholdsInSample_Adjusted", "PersonsInSample_Adjusted", 
"conf", "LI", "LS"))
```


```{r}
setwd("output/2.ArticulacionTamMuestra")
saveRDS(resultados_desocupacion, "resultados_desocupacion.Rds")
saveRDS(resultados_PE, "resultados_PE.Rds")

writexl::write_xlsx(resultados_desocupacion, "resultados_desocupacion.xlsx")
writexl::write_xlsx(resultados_PE, "resultados_PE.xlsx")

```


```{r}

```




Ejercicios pendientes. Relajar el cve para pobreza y desocupación.
Según lo establecido por INEC!!


Desocupacion: Nacional (3%), Zona (Mínimo 5%), Región (5%)


Pobreza Extrema: Nacional (2,5%), Zona (), Región (9%)
