---
title: "Tamaño de muestra pobreza extrema"
author: "José Fernando Zea"
date: "2023-05-10"
output:
  word_document: default
  html_document: default
---

```{r setup, include=FALSE}
knitr::opts_chunk$set(echo = TRUE)
```

# Calcular tamaño de muestra de pobreza

Cargamos los paquetes, necesarios y funciones para calcular el tamaño de muestra de la propoción de pobreza extrema:

```{r, warning=FALSE, message=FALSE}
library(samplesize4surveys)
library(dplyr)
library(readxl)
library(writexl)
library(flextable)
```

Cargamos la función para calcular las tablas de muestreo para calcular pobreza extrema, Esta función recibe como parámetros un dataframe cuyas filas corresponden a diferentes niveles de agregación (nacional, urbano, rural, y cada una de las 6 zonas establecidas en Costa Rica para el cálculo del tamaño de muestra). 


Leemos la tabla de parámetros de pobreza extrema. La tabla debe contener las siguientes variables:

* Agregacion
* N: el tamaño poblacional para cada nivel de agregación
* M: el número de UPMs necesarios para cada nivel de agregación	
* P: la razón de desocupación para cada nivel de agragación obtenida de la ENAHO 2022
* r: 1, todos los hogares se utilizan para este cálculo.
* b: 1, normalmente el númer de personas por hogar, pero el ejercicio se realiza a nivel de persona.
* deff: el efecto diseño obtenido obtenida en la ENAHO 2022 para cada nivel de agregación
* nro_vivXUPM;: el número promedio de viviendas/hogares realizadas en cada UPM para cada nivel de agregación.
* PM: perdida de muestra debido a desactualizaciones del marco
* TR: tasa de respuesta
* conf: confiabilidad, en este caso se fija en 0.95

Un segundo argumento es str_region, el cual es una cadena de texto que tiene el nivel de agregación deseado (por ejemplo Nacional, Zona_Urbana, Region_Central entre otras), un tercer argumento el cve, que es el coeficiente de variación deseado para cada nivel de agregación, finalmente m que es el número de viviendas/hogares que se desea realizar dentro de cada UPM en este caso  6.


Esta función retorna uan tabla de muestreo donde se establecerá el tamaño de muestra de UPM's, de hogares y viviendas tanto en el caso ideal de lograr 6 encuestas por UPM como para el caso de que se presenta no respuesta.


```{r pobrezaextrema}
source("funciones/f_tablaMue_pobrezaExtrema.R")
```

Una vez cargados los paquetes y la función exportamos el archivo de parámetros para pobreza extrema:

```{r}
df_parametrostablas_pobrezaExtrema <- read_excel("../data/ParametrosTablasMuestreo_PobrezaExtrema.xlsx")
```


El tamaño de muestra a nivel nacional debe satisfacer un coeficiente de variación menor al 2,5% y a nivel regional del 9%, según lo establecido por el INEC para la pobreza extrema.

## Tamaño de muestra de desempleo a nivel nacional

Procedemos a calcular el tamaño de muestra a nivel de agregación nacional con un requerimiento de coeficiente de variación del 2,5% prreviamente establecido por el INEC:


```{r, warning=FALSE, message=FALSE}
tabla_Nacional_PE <- f_tablaMue_PobrezaExtrema(df_parametrostablas = df_parametrostablas_pobrezaExtrema, 
          str_region = "Nacional", cve = 0.025, m = 6)
```

Se obtiene el siguiente tamaño de muestra:

```{r}
flextable(tabla_Nacional_PE %>% select(PSUinSample, HouseholdsInSample, PersonsInSample))
```

Se deben realizar a nivel nacional 4.390 UPMs y 26.337 hogares para satisfacer los requerimientos a nivel nacional para medir pobreza extrema, para garantizar este tamaño a nivel de zona urbana y rural se realizará un procedimiento de optimización que permita encontrar los coeficientes de variación requeridos a nivel urbano y rural que permitan obtener 4.390 UPM's.

Se realiza la optimización del cve para la zona urbano y rural:

```{r, warning=FALSE, message=FALSE}
f_optimizacion_cve_zona <- function(cve_param){
cve_num <- cve_param 
suma_psu <- f_tablaMue_PobrezaExtrema(df_parametrostablas_pobrezaExtrema, 
                        str_region = "Zona_Urbana", 
                        cve = cve_num , m = 6)$PSUinSample +
f_tablaMue_PobrezaExtrema(df_parametrostablas_pobrezaExtrema, 
                        str_region = "Zona_Rural", 
                        cve = cve_num, m = 6)$PSUinSample     

return(abs(tabla_Nacional_PE$PSUinSample - suma_psu))  
}
```

Usar una grilla para encontrar el cve deseado óptimo para zona urbana y rural y coincida con el coeficiente de variación a nivel nacional (2.5%)

```{r, warning=FALSE, message=FALSE}
grilla_zona <- seq(0.025, 0.05, by =  0.001)

vctr_optim_zona <- length(seq_along(grilla_zona))
for( i in seq_along(grilla_zona) ){
  vctr_optim_zona[i] <- f_optimizacion_cve_zona(grilla_zona[i])
}
names(vctr_optim_zona) <- grilla_zona 

# Descubrir un valle, mínimo
candidatos <- vctr_optim_zona[rank(vctr_optim_zona) %in% 1:3] 
distancias <- abs(lag(candidatos) - candidatos)
LI <- ifelse(which.min(distancias) == 3, names(candidatos[2]) %>% as.numeric(), 
             names(candidatos[1])) %>% as.numeric()  

LS <- ifelse(which.min(distancias) == 3, names(candidatos[3]) %>% as.numeric(), 
             names(candidatos[2])) %>% as.numeric() 


grilla_zona <- seq(LI - 0.005, 
                   LS + 0.005, by =  0.00001)

vctr_optim_zona <- length(seq_along(grilla_zona))
for( i in seq_along(grilla_zona) ){
  vctr_optim_zona[i] <- f_optimizacion_cve_zona(grilla_zona[i])
}
names(vctr_optim_zona) <- grilla_zona 
solucion_zona <- names(vctr_optim_zona[abs(vctr_optim_zona) <= 1]) %>% as.numeric()
solucion_zona <- min(solucion_zona)
```

El coeficiente de variación que se debe establecer a nivel de zona urbana y rural es de 3,3396%, se calcula con este cve el tamaño de muestra a nivel de área:

El tamaño de muestra por área urbano:

```{r, warning=FALSE, message=FALSE}
tabla_zonaUrbana_PE <- f_tablaMue_PobrezaExtrema(df_parametrostablas_pobrezaExtrema, "Zona_Urbana", cve = solucion_zona,  m = 6)
flextable(tabla_zonaUrbana_PE %>% select(PSUinSample, HouseholdsInSample, PersonsInSample))
```

El tamaño de muestra por área rural:

```{r, warning=FALSE, message=FALSE}
 tabla_zonaRural_PE <- f_tablaMue_PobrezaExtrema(df_parametrostablas_pobrezaExtrema, "Zona_Rural",  cve = solucion_zona,  m = 6)
flextable(tabla_zonaRural_PE %>% select(PSUinSample, HouseholdsInSample, PersonsInSample))
```

Verificamos la coherencia por área:

```{r, warning=FALSE, message=FALSE}
tabla_zonaUrbana_PE$PSUinSample + tabla_zonaRural_PE$PSUinSample
```

Se deben realizar 4.391 en el urbanas y rurales que es una encuenta más que las 4.390 que se obtuvo a nivel nacional.

A continuación verificamos que coeficiente de variación es requerido para alcanzar el tamaño de muestra a nivel nacional de UPMs (4.391):

# Tamaño de muestra de desempleo por regiones

Se realiza la optimización del cve para las regiones:

```{r, warning=FALSE, message=FALSE}
f_optimizacion_cve_region <- function(cve_param){
cve_num <- cve_param 
suma_psu <- f_tablaMue_PobrezaExtrema(df_parametrostablas_pobrezaExtrema, 
                        str_region = "Region_Central", 
                        cve = cve_num , m = 6)$PSUinSample +
f_tablaMue_PobrezaExtrema(df_parametrostablas_pobrezaExtrema, 
                        str_region = "Region_Chorotega", 
                        cve = cve_num, m = 6)$PSUinSample +
f_tablaMue_PobrezaExtrema(df_parametrostablas_pobrezaExtrema, 
                        str_region = "Region_Pacifica_Central", 
                        cve = cve_num, m = 6)$PSUinSample +
f_tablaMue_PobrezaExtrema(df_parametrostablas_pobrezaExtrema, 
                        str_region = "Region_Brunca", 
                        cve = cve_num, m = 6)$PSUinSample +
f_tablaMue_PobrezaExtrema(df_parametrostablas_pobrezaExtrema, 
                        str_region = "Region_Huetar_Atlantico", 
                        cve = cve_num, m = 6)$PSUinSample +
f_tablaMue_PobrezaExtrema(df_parametrostablas_pobrezaExtrema, 
                        str_region = "Region_Huetar_Norte", 
                        cve = cve_num, m = 6)$PSUinSample 
return(abs(tabla_Nacional_PE$PSUinSample - suma_psu))  
}
```

Usar una grilla para encontrar el cve deseado óptimo para regiones y coincida con el nacional y el de zona:

```{r, warning=FALSE, message=FALSE}
grilla_region <- seq(0.025, 0.06, by =  0.001)

vctr_optim_region <- length(seq_along(grilla_region))
for( i in seq_along(grilla_region) ){
  vctr_optim_region[i] <- f_optimizacion_cve_region(grilla_region[i])
}
names(vctr_optim_region) <- grilla_region 
##solucion_region <- candidatos[2] %>% names() %>% as.numeric()

# # Descubrir un valle, mínimo
candidatos <- vctr_optim_region[rank(vctr_optim_region) %in% 1:3] 
distancias <- abs(lag(candidatos) - candidatos)
LI <- ifelse(which.min(distancias) == 3, names(candidatos[2]) %>% as.numeric(),
             names(candidatos[1]))  %>% as.numeric()

LS <- ifelse(which.min(distancias) == 3, names(candidatos[3]) %>% as.numeric(),
             names(candidatos[2])) %>% as.numeric()


grilla_region <- seq(LI - 0.005,
                   LS + 0.005, by =  0.00001)

vctr_optim_region <- length(seq_along(grilla_region))
for( i in seq_along(grilla_region) ){
  vctr_optim_region[i] <- f_optimizacion_cve_region(grilla_region[i])
}
names(vctr_optim_region) <- grilla_region 
solucion_region <- names(vctr_optim_region[abs(vctr_optim_region) <= 1]) %>% as.numeric()
solucion_region <- min(solucion_region)
```

El coeficiente de variación por región que se encuentra a nivel regional es de 5,327:

```{r}
solucion_region
```


El tamaño de muestra necesario para alcanzar un cve de 2,5 a nivel nacional se calcula para cada una de las zonas:

```{r, warning=FALSE, message=FALSE}
tabla_regionCentral_PE <- f_tablaMue_PobrezaExtrema(df_parametrostablas_pobrezaExtrema, "Region_Central", cve = solucion_region, m = 6)
tabla_regionChorotega_PE <- f_tablaMue_PobrezaExtrema(df_parametrostablas_pobrezaExtrema, "Region_Chorotega", solucion_region, m = 6)
tabla_regionPacificaCentral_PE <- f_tablaMue_PobrezaExtrema(df_parametrostablas_pobrezaExtrema, "Region_Pacifica_Central", solucion_region, m = 6)
tabla_regionBrunca_PE <- f_tablaMue_PobrezaExtrema(df_parametrostablas_pobrezaExtrema, 
                                              "Region_Brunca",
                                              solucion_region, m = 6)
tabla_regionHuetarAtlantico_PE <- f_tablaMue_PobrezaExtrema(df_parametrostablas_pobrezaExtrema, "Region_Huetar_Atlantico", solucion_region, m = 6)
tabla_regionHuetarNorte_PE <- f_tablaMue_PobrezaExtrema(df_parametrostablas_pobrezaExtrema, "Region_Huetar_Norte", solucion_region, m = 6)
```

Verificamos la coherencia del número de UPMs obtenidos en las 6 zonas y el número de UPM's obtenidas a nivel nacional:

```{r, warning=FALSE, message=FALSE}
consulta_PSU <- data.frame(PSUinSample_Nacional = tabla_Nacional_PE$PSUinSample,
           PSUinSample_Zona = tabla_zonaUrbana_PE$PSUinSample + tabla_zonaRural_PE$PSUinSample,
PSUinSample_Region = tabla_regionCentral_PE$PSUinSample + tabla_regionChorotega_PE$PSUinSample +
tabla_regionPacificaCentral_PE$PSUinSample + tabla_regionBrunca_PE$PSUinSample +
tabla_regionHuetarAtlantico_PE$PSUinSample + tabla_regionHuetarNorte_PE$PSUinSample, check.names = F)
flextable::flextable(consulta_PSU)
```

El tamaño de muestra necesario para un año deberá ser de 4.391 a nivel nacional, urbano y regional. El número total de hogares a realizar es de 26.346 hogares

```{r, eval = FALSE, echo = FALSE}
4391 * 6
```


Consolidamos los tamaños de UPMs para nacional, zona y región:

```{r}
tabla_Nacional_PE$agregacion <- "Nacional"
tabla_Nacional_PE <- tabla_Nacional_PE %>% relocate(agregacion)

tabla_zona_PE <- bind_rows(tabla_zonaUrbana_PE, tabla_zonaRural_PE)
tabla_zona_PE$agregacion <- c("Urbana", "Rural") 

tabla_zona_PE <- tabla_zona_PE %>% relocate(agregacion)


tabla_regiones <- bind_rows(tabla_regionCentral_PE,
tabla_regionChorotega_PE,
tabla_regionPacificaCentral_PE,
tabla_regionBrunca_PE,
tabla_regionHuetarAtlantico_PE,
tabla_regionHuetarNorte_PE)

tabla_regiones$agregacion <- c("Central", "Chorotega", "Pacifica Central",
                               "Brunca", "Huetar Atlantico", "Huetar Norte") 

tabla_regiones <- tabla_regiones %>% relocate(agregacion)
flextable(tabla_regiones %>% select(agregacion, PSUinSample, HouseholdsInSample, PersonsInSample))
```


Guardamos la tabla de pobeza extrema nacional y a nivel de los dominios de zona y región:

```{r}
tabla_PE <- bind_rows(tabla_Nacional_PE, tabla_zona_PE, tabla_regiones)
flextable(tabla_PE %>% select(agregacion, PSUinSample, HouseholdsInSample, PersonsInSample))
```

Los detalles de estos tamaños se pueden ver en la carpeta output en la hoja de cálculo "tabla_PE.xlsx".
```{r}
setwd("../output/1.TablaOptimizadaPobrezaExtrema")
saveRDS(tabla_PE, "tabla_PE.Rds")
writexl::write_xlsx(tabla_PE, "tabla_PE.xlsx")
```


Guardamos también las soluciones óptimas para zona y región de los coeficientes de variación:

```{r}
cves_optimos <- c(df_parametrostablas_pobrezaExtrema$cve_original[1], solucion_zona, solucion_region)
names(cves_optimos) <- c("Nacional", "Zona", "Región")
```

```{r}
setwd("../output/1.TablaOptimizadaPobrezaExtrema")
saveRDS(cves_optimos, "cves_optimos.Rds")
```

